【裁判字號】    99,訴緝,24
【裁判日期】    990428
【裁判案由】    常業詐欺等
【裁判全文】
臺灣高雄地方法院刑事判決              99年度訴緝字第24號
公  訴  人  臺灣高雄地方法院檢察署檢察官
被      告  甲○○
選任辯護人  林樹根律師
            邱麗妃律師
上列被告因常業詐欺等案件，經檢察官提起公訴（93年度偵字第
18679 號、94年度偵字第9448、13033 號、95年度偵字第7163號
、95年度偵緝字第1134、1235號），被告就被訴事實為有罪之陳
述，本院合議庭裁定由受命法官獨任進行簡式審判程序，判決如
下：
    主  文
甲○○共同犯常業詐欺取財罪，處有期徒刑壹年肆月，減為有期
徒刑捌月。緩刑參年，並向國庫支付新臺幣伍萬元。扣案如附表
三編號1 、3 至13、15至22、26至34、38、91所示之物，均沒收
。
   事  實
一、甲○○（綽號「員外」、「小洛」），明知馮百慶（綽號「
    小劉」，業經判決確定。）、綽號「阿吉」、「明董」等不
    詳年籍姓名之成年男子人在大陸地區，組成以附表一詐騙事
    由欄所示方式之詐騙集團，竟自民國93年1 月起加入上開詐
    騙集團，並基於共同常業詐欺之犯意聯絡，負責在台灣地區
    招募詐騙集團成員，張樹恆（93年3 月17日加入至同年7 月
    7 日止，業經判決確定。）、石光莒（綽號「石頭」、「小
    剛」，93年3 月17日加入至同年9 月21日遭查獲止，業經判
    決確定。）、邱華山（93年5 月31日加入至同年9 月21日遭
    查獲止，業經判決確定。）、張明榮（93年4 月1 日加入至
    同年9 月1 日遭查獲止，業經判決確定。）、吳佶澄（93年
    9 月3 日加入至同年9 月21日遭查獲止，業經判決確定。）
    、劉舒怡（93年6 月1 日加入至93年9 月21日遭查獲止，業
    經判決確定。）、鍾岑圓、朱靜如（93年8 月20日加入至同
    年9 月15日止，業經判決確定。）等人則基於共同常業詐欺
    之犯意聯絡而加入上開詐騙集團。馮百慶先以每1 組金融機
    構帳戶（含存摺、提款卡等物品）新臺幣（下同）700 元至
    3000元不等之價格，向何明道（業經臺灣臺中地方法院96年
    度訴緝字第113 號判決有期徒刑4 月確定）及不詳姓名等人
    收購如附表一「匯入人頭帳戶」所示孫自存等人名義所申請
    使用之人頭帳戶，再由甲○○在大陸地區安排集團成員之食
    宿及受馮百慶之指示前往收取匯往大陸地區之在台行騙之款
    項，或由石光莒、張樹恆、吳佶澄、鍾岑園、朱靜如等人前
    往大陸地區福建省廈門市前埔北區國貿匯景907 號等地，以
    大陸地區為基地，並由石光莒負責指導鍾岑園、朱靜如等人
    如何對附表一所示被害人等人詐騙，其等以電話、電腦網際
    網路、登報等方式，對如附表一所示被害人等人詐騙如下（
    參與之共犯、行為、時間、被害人等如附表一所示）：(1)假
    裝警察機關撥打電話予台灣地區民眾，偽稱個人資料外洩，
    再請被害人撥打預先設定之假電話號碼予金資中心，以金資
    中心名義要求被害人依其指示操作以便設置保護措施，使被
    害人陷於錯誤後依其指示操作，致被害人帳戶中之款項轉到
    人頭帳戶內。(2)鍾岑園、朱靜如、吳澄佶等人上網尋找被害
    人聊天，或以「伴遊、交友」等報紙廣告誘使被害人來電聯
    繫，再於交談中再將援交等類似性交易之訊息透露予對方，
    約好見面時、地，被害人若依約抵達現場，詐騙集團成員再
    以電話要求查明身份，假藉避免司法機關假冒「釣魚」為由
    ，要求被害人先轉帳1000元不等之金額以確認身分，另外15
    00元則於性交易完畢後交付，並要求被害人在提款機按假的
    授權碼，使被害人陷於錯誤而轉帳或匯款至指定之人頭帳戶
    內。(3)以網路拍賣或購物等方式，散佈有相機、記憶卡等交
    易物品之訊息，若有被害人上網購買，詐騙集團成員則要求
    被害人將款項匯入附表一所示人頭帳戶，致被害人陷於錯誤
    匯款後，詐騙集團成員卻未依約將交易物品交付予被害人；
    或指示被害人依其指示之授權碼按鍵，致被害人陷於錯誤依
    其指示按鍵而將款項匯入所指定之人頭帳戶內。(4)其他詳如
    附表一所示「遭詐騙事由」。上開詐騙所得，由馮百慶以領
    取每筆詐騙金額4%之代價，僱用邱華山、張明榮擔任提領詐
    騙所得款項之工作，邱華山、張明榮在台中、高雄等地提領
    詐騙所得款項後交予馮百慶，馮百慶則從中拿取詐騙所得金
    額8%，再將其餘款項交由劉舒怡、邱華山或張明榮匯款至大
    陸地區予甲○○等人，共詐得677 萬1221元之款項。嗣於93
    年9 月21日，為警持搜索票在如附表三所示之臺中市○○街
    29巷28號4 樓，查獲如附表三所示之物品，並持拘票拘提或
    在現場逮捕馮百慶等人，再依扣案帳冊、存摺等資料循線追
    查而查悉上情。
二、案經臺中縣政府警察局烏日分局報告臺灣高雄地方法院檢察
    署檢察官偵查及該署檢察官自動檢舉簽分偵辦起訴。
    理  由
一、本件係經被告甲○○於準備程序當庭表示認罪，而經本院裁
    定以簡式審判程序加以審理，依據刑事訴訟法第273 條之2
    、第159 條第2 項之規定，不適用傳聞法則有關限制證據能
    力之相關規定，合先敘明。
二、訊據被告甲○○坦承上開犯行，並有如附表一所示證人即被
    害人張雁書等人各於警詢、檢察事務官訊問、偵查指證及卷
    附帳戶明細等資料（如附表一所示證據名稱及出處欄）及被
    告及共犯馮百慶等人之入出境查詢單（本院影卷三第153 至
    157 、162 至164 頁），暨證人即被害人張雁書、證人即共
    同被告馮百慶、石光莒於本院具結證述（本院影卷四第60至
    66頁）在卷可按，足認被告上開自白核與事實相符，自堪信
    為真實。又：
  (一)共犯馮百慶等人之犯罪時間：
    1.共犯馮百慶坦承自93年1 月間已知悉上開集團之犯行而參
      與並至同年9 月21日遭查獲止（本院影卷三第142 頁反面
      ）。
    2.共犯張樹恆供承係93年3 月17日應徵前往大陸地區加入，
      至同年7 月7 日入境台灣後即已退出等語。又證人即共犯
      石光莒於本院證稱：在93年3 月份，看報紙應徵，在台中
      干城車站集合時認識張樹恆，一起過去大陸，知道張樹恆
      7 月有回台，但嗣後有無再回大陸則不清楚等語（本院影
      卷四第64頁反面），輔以卷附之共犯張樹恆之入出境查詢
      單載有93年3 月17日出境（本院影卷三第155 頁），足認
      共犯張樹恆加入之日期為93年3 月17日，又上開入出境查
      詢單確有93年7 月7 日入境之紀錄，雖亦有同年月22日再
      次出境之記錄，惟並無證據證明共犯張樹恆於93年7 月8
      日起至本件犯行遭查獲止即93年9 月21日確仍參與此部分
      之犯行，是依罪疑有利於共犯原則，應認共犯張樹恆係參
      與至93年7 月7 日止。
    3.共犯石光莒自承自93年3 月17日至同年9 月21日參與本件
      犯行（本院影卷三第146 頁），核與其入出境查詢單載有
      93年3 月17日出境之紀錄相符（本院影卷三第157 頁），
      雖上開查詢單亦載有其於93年2 月25日至93年3 月2 日出
      入境，惟亦無證據證明共犯石光莒該次出境與本件犯行相
      關，依罪疑有利於被告原則，應認共犯石光莒係自93年3
      月17日起開始加入本件犯行；又共犯石光莒在大陸係負責
      指導共犯鍾岑園、朱靜如如何對附表一所示被害人等人詐
      騙一節，亦據共犯鍾岑園、朱靜如於警詢陳述明確（警卷
      三第73、76頁），且互核一致，應可採信。
    4.共犯張明榮供認於93年4 月間左右開始加入至同年9 月初
      某日止，做了4 、5 個月（本院影卷三第147 頁），證人
      即共犯馮百慶則證稱：張明榮是在93年3 、4 月份找進來
      的，大概是在3 月底，93年3 月底等語（本院影卷四第62
      頁反面），又證人即共犯邱華山於本院亦陳稱：張明榮9
      月初就沒作了（本院影卷三第147 頁），依罪疑有利於共
      犯原則，應認共犯張明榮自93年4 月1 日至同年9 月1 日
      參與本件犯行。
    5.共犯邱華山雖曾自承參與本件犯行時間自93年2 、3 月至
      同年9 月21日（本院影卷二第286 頁），惟又改稱：93年
      5 月份經過馮百慶找才開始做，做到被抓到為止等語（本
      院影卷三第147 頁），又證人即共犯馮百慶於本院證稱：
      邱華山好像是在93年5 、6 月的時候，差不多是5 月底等
      語（本院影卷四第62頁反面），依罪疑有利於共犯原則，
      應認共犯邱華山係自93年5 月31日至同年9 月21日止參與
      本件犯行。
    6.共犯鍾岑圓、朱靜如依其入出境查詢單（本院影卷三第16
      3 至164 頁），足認其2 人均自93年8 月20日至同年9 月
      15日參與本件犯行。
    7.共犯劉舒怡自承自93年6 月起記帳領錢（偵18679 卷一第
      43至45頁），證人即共犯馮百慶則證稱：不清楚劉舒怡何
      時知道他係從事本件不法行為（本院影卷四第62頁反面）
      ，則依罪疑有利於共犯原則，應認共犯劉舒怡自93年6 月
      1 日起至93年9 月21日止參與本件犯行。
   (二)證人張雁書於本院所證：詐騙集團成員曾向他說知道他的
     資料，並表示後面有老大，如果不繼續匯款，就會要人找
     他，他因害怕，所以匯款（本院影卷四第61頁）等情，檢
     察官雖認此部分被告及共犯馮百慶等人另恐嚇取財犯行（
     本院影卷四第118 頁），惟查證人即共犯石光莒於本院證
     稱：他們並不認識黑道，上開張雁書所述之情形，亦為詐
     欺之手法，希望依此能繼續向張雁書行騙等語（本院影卷
     四第64頁），而檢察官又未提出證人張雁書如何遭詐騙集
     團成員恐嚇之具體事證，此部分僅能證明詐騙集團係以知
     悉證人之個人資料，而誘使證人繼續交付款項之詐欺手法
     ，尚難認被告與共犯馮百慶等人即有恐嚇犯意存在，附此
     敘明。
   (三)綜上所述，本件事證明確，被告上開常業詐欺犯行堪以認
     定。
三、論罪部分：
  (一)按修正前刑法上所謂常業犯，係指反覆以同種類行為為目的
    之社會活動之職業性犯罪而言，至於犯罪所得之多寡，是否
    恃此犯罪為唯一之謀生職業，則非所問，縱令兼有其他職業
    ，仍無礙於該常業犯罪之成立。被告參與以共犯馮百慶為首
    之詐騙集團，長時間以附表一所示之手法，誘騙不特定被害
    人陷於錯誤而交付財物，顯係反覆以同種類行為為目的之社
    會活動之職業性犯罪，故核被告所為，係犯修正前刑法第34
    0 條之常業詐欺取財罪（被告行為後，刑法第340 條常業詐
    欺罪業已刪除，被告所為構成修正刑法常業詐欺罪要件之上
    開多次犯行，如依新法規定，即應按數罪分論併罰，定其應
    執行刑。比較新舊法後，自以適用被告行為時之修正前刑法
    第340 條常業詐欺罪處罰，較有利於被告）。
  (二)按刑法第28條共犯於95年7 月1 日修正生效施行前係規定「
    2 人以上共同實施犯罪之行為者，皆為正犯」，修正施行後
    則規定「2 人以上共同實行犯罪之行為者，皆為正犯」，修
    法後將完全未參與犯罪行為之實行之陰謀共同正犯及預備共
    同正犯刪除。而被告等人之上開共同正犯關係，無論依修正
    前刑法第28條，或修正後刑法第28條，均構成共同正犯，即
    無有利、不利之情形，自無庸為新、舊法之比較，本應適用
    修正後之規定，然經與被告罪刑有關之上開刑法第340 條新
    舊法比較之適用，而予以綜合比較結果，仍認應適用修正前
    刑法第28條規定（最高法院97年4 月22日97年第2 次刑事庭
    會議刑議字第2 號決議意旨足參）。被告與共犯馮百慶等各
    就參與詐欺集團期間內所為之如附表一所示之詐欺取財犯行
    ，集團成員間，互有犯意聯絡及行為分擔，應論以共同正犯
    。
  (三)附表一編號1 、4 、40之被害人明細表中有關「◎起訴效力
    所及」部分，雖未據起訴，但因與被告如附表一所示各經起
    訴論罪部分，具有常業犯之實質上一罪關係，為起訴效力所
    及，基於審判不可分原則，本院自得併予審判。
四、審酌被告因貪圖私利或加入詐騙集團負責安排成員食宿、提
    領該集團匯往大陸之詐騙所得，致附表一所示被害人等財物
    損失，對社會治安及金融秩序之危害程度，被告犯後尚能坦
    承所分擔犯行之態度，且已由共犯馮百慶賠償被害人張雁書
    100 萬元及考量被告參與期間、分擔犯行等一切情狀，量處
    如主文所示之刑。又被告上開犯罪時間在96年4 月24日以前
    ，所犯為刑法第340 條之常業詐欺罪，合於減刑條件，依中
    華民國96年罪犯減刑條例第2 條第1 項第3 款、第7 條規定
    ，減為如主文所示之刑。按法院對於具備緩刑條件之刑事被
    告，認為以暫不執行刑罰為適當者，得宣告緩刑，至於暫不
    執行刑罰之是否適當，則由法院就被告有無累犯之虞，及能
    否由於刑罰之宣告而策其自新等一切情形，依其自由裁量定
    之，與犯罪情節是否可原，並無關係（最高法院29年上字第
    26號判例要旨參照），查被告未曾因故意犯罪受有期徒刑以
    上刑之宣告，有臺灣高等法院被告前案紀錄表在卷可參（本
    院卷第121 頁），審酌上開被告分擔犯行之程度，因一時失
    慮誤觸刑典，經此偵審教訓，當知所警惕，信無再犯之虞，
    本院認上開被告所宣告之刑，以暫不執行為適當，併宣告如
    主文所示之緩刑期間，並命上開被告應向國庫支付如主文所
    示之金額等緩刑條件，以啟自新。
五、按沒收為從刑之一種，應隨主刑宣告。再者，共同正犯因相
    互間利用他方之行為，以遂行其犯意之實現，本於責任共同
    之原則，共同正犯應對所參與犯罪之全部事實負責，有關從
    刑之沒收部分，雖他共同正犯所有，供犯罪所用之物，亦應
    於其本身所處主刑之後，併為沒收之諭知（最高法院92年度
    台上字第7050號判決要旨足參）。
  (一)扣案如附表三編號1 、3 至13、15至22、26至34、38、91所
    示之物品，均為共犯馮百慶所有，係供犯本案之罪所用之物
    品，業據其於本院供明在卷（本院影卷四第119 頁反面），
    均依刑法第38條第1 項第2 款規定宣告沒收。
  (二)扣案如附表三編號14、39至90所示關於人頭帳戶之國民身分
    證影本、存摺、印章、提款卡等物，雖分係被告馮百慶等共
    犯為上開常業詐欺犯行所用，惟上開物品本具有專屬性，被
    告等共犯僅取得該人頭帳戶之使用權，非謂上開物品均為被
    告等共犯所有，且提供上開物品之人，僅屬幫助犯，非屬共
    同正犯，不得併予宣告沒收。
  (三)附表三編號2 、23至25、35至37所示扣案物及起訴書所指附
    表四至附表十二所示扣案物，經查或非屬被告等人所有或非
    供本案犯罪之用或非屬犯罪所得之物，或尚乏證據證明確與
    本案犯行有直接關連，均不得併予宣告沒收，併此敘明。
六、不另為無罪之諭知：
  (一)公訴意旨略以：被告甲○○另為如附表二所示之犯行，係涉
    犯刑法第340 條常業詐欺取財罪嫌。
  (二)按犯罪事實應依證據認定之，無證據不得認定犯罪事實；又
    不能證明被告犯罪或其行為不罰者，應諭知無罪之判決，刑
    事訴訟法第154 條第2 項、第301 條第1 項分別定有明文。
  (三)查如附表二編號1 所示之帳戶為被害人張雁書所有、編號
    1 至被害人張雁書所稱之匯出之帳戶並無匯入此帳戶之
    資料；編號2 至6、20 、24、26、28等被害人均稱未遭詐騙
    ；編號7 、14、25 、27 匯入之帳戶明細均無此筆匯款紀錄
    ；編號8 至13、15至19、21至23被害人均不知匯入何帳戶，
    自無法推認此部分亦屬被告與其餘共犯所共同常業詐欺之範
    圍，自難證明被告關於此部分有何被訴共同常業詐欺犯行，
    惟檢察官認被告此部分所為，與前開論罪科刑之部分，有修
    正前刑法常業犯之裁判上一罪關係，爰不另為無罪之諭知。
七、本件被告係於中華民國96年罪犯減刑條例96年7 月16日施行
    始經本院以97年6 月17日97年雄院高刑紀緝字第775 號通緝
    書通緝在案，而於99年2 月28日經警緝獲，依該減刑條例第
    5 條規定，仍得減刑，併予敘明。
據上論結，應依刑事訴訟法第273 條之1 第1 項、第299 條第1
項前段，刑法第2 條第1 項前段、第74條第1 項第1 款、第2 項
第4 款、第38條第1 項2 款，修正前刑法第28條、第340 條，中
華民國96年罪犯減刑條例第2 條第1 項第3 款、第7 條，判決如
主文。
本案經檢察官乙○○到庭執行職務。
中    華    民    國    99    年    4     月    28    日
                  刑事第四庭    法  官  施介元
以上正本證明與原本無異。
如不服本判決應於收受判決後10日內向本院提出上訴書狀，並應
敘述具體理由。其未敘述上訴理由者，應於上訴期間屆滿後20日
內向本院補提理由書(均須按他造當事人之人數附繕本)「切勿逕
送上級法院」。
中    華    民    國    99    年    4     月    28    日
                                書記官  葉玉芬

附錄本件判決論罪科刑法條：
修正前刑法第340條
以犯第339 條之罪為常業者，處1 年以上7 年以下有期徒刑，得
併科5 萬元以下罰金。

 附表一：被害人明細表
  ┌──┬────┬──────────┬───────────┬────┬─────┬─────┬────────────────┐
  │編號│ 姓  名 │遭詐騙事由          │ 匯入之人頭帳戶       │ 時  間 │金額（新台│共犯之人（│證據名稱及出處                  │
  │    │        │                    │                      │        │幣，元）  │以下均包括│                                │
  │    │        │                    │                      │        │          │「明董」、│                                │
  │    │        │                    │                      │        │          │「阿吉」  │                                │
  │    │        │                    │                      │        │          │          │                                │
  ├──┼────┼──────────┼───────────┼────┼─────┼─────┼────────────────┤
  │ 1  │張雁書  │上網至「UT /HOME南部│台灣中小企銀行（下稱│93.7.17 │10萬      │馮百慶    │孫自欣帳戶明細：偵18679 (二)P434  │
  │    │        │人」聊天室，與對方約│  台灣企銀）民權分行  │        │          │甲○○    │張雁書帳戶明細：警(三)P194-200    │
  │    │        │定援交及佯稱以若不繼│  00000000000 號帳戶戶│        │          │石光莒    │張雁書偵查筆錄：偵13033 (二)      │
  │    │        │續匯款，將找黑道找被│  名：孫自欣          │        │          │邱華山    │                  P106-107      │
  │    │        │害人為由。          │◎起訴效力所及        │        │          │張明榮    │                                │
  │    │        │                    │                      │        │          │劉舒怡    │                                │
  │    │        │                    ├───────────┼────┼─────┼─────┼────────────────┤
  │    │        │                    │臺灣企銀中壢分行    │        │          │馮百慶    │何志仁帳戶明細：偵18679(三)P338   │
  │    │        │                    │00000000000           │        │          │甲○○    │張雁書帳戶明細：警(三)P194-200    │
  │    │        │                    │戶名：何志仁          │93.8.4  │40萬      │石光莒    │張雁書偵查筆錄：偵13033 (二)      │
  │    │        │                    │                      │        │          │邱華山    │                  P106-107      │
  │    │        │                    │                      │        │          │張明榮    │                                │
  │    │        │                    │                      │        │          │劉舒怡    │                                │
  │    │        │                    ├───────────┼────┼─────┼─────┼────────────────┤
  │    │        │                    │第一銀行台中分行    │93.8.23 │20萬      │馮百慶    │張家舜帳戶明細：偵18679(二)P388   │
  │    │        │                    │  00000000000號帳戶   │        │          │甲○○    │張雁書帳戶明細：警(三)P194-200    │
  │    │        │                    │  戶名：張家舜        │        │          │石光莒    │張雁書偵查筆錄：偵13033 (二)      │
  │    │        │                    │                      │        │          │邱華山    │                  P106-107      │
  │    │        │                    │                      │        │          │張明榮    │                                │
  │    │        │                    │                      │        │          │劉舒怡    │                                │
  │    │        │                    │                      │        │          │鍾岑圓    │                                │
  │    │        │                    │                      │        │          │朱靜如    │                                │
  │    │        │                    ├───────────┼────┼─────┼─────┼────────────────┤
  │    │        │                    │第一銀行埔理分行    │93.7.27 │80萬      │馮百慶    │彭琮信帳戶明細：偵18679(二)P141   │
  │    │        │                    │  00000000000 號帳戶  │93.7.28 │40萬      │甲○○    │張雁書帳戶明細：警(三)P194-200    │
  │    │        │                    │  戶名：彭琮信        │93.8.4  │34萬200   │石光莒    │張雁書偵查筆錄：偵13033 (二)      │
  │    │        │                    │                      │93.9.13 │60萬      │邱華山    │                  P106-107      │
  │    │        │                    │                      │93.9.13 │38萬      │張明榮（未│                                │
  │    │        │                    │                      │        │          │參與93.9.1│                                │
  │    │        │                    │                      │        │          │3 部分）  │                                │
  │    │        │                    │                      │        │          │劉舒怡    │                                │
  │    │        │                    │                      │        │          │鍾岑圓（僅│                                │
  │    │        │                    │                      │        │          │參與93.9.1│                                │
  │    │        │                    │                      │        │          │3部分）   │                                │
  │    │        │                    │                      │        │          │朱靜如（同│                                │
  │    │        │                    │                      │        │          │上）      │                                │
  │    │        │                    │                      │        │          │          │                                │
  │    │        │                    ├───────────┼────┼─────┼─────┼────────────────┤
  │    │        │                    │華南銀行豐原分行    │93.8.23 │30萬      │馮百慶    │吳以清帳戶明細：偵18679(二)P128   │
  │    │        │                    │  000000000000號帳戶  │        │          │甲○○    │張雁書帳戶明細：警(三)P194-200    │
  │    │        │                    │  戶名：吳以清        │        │          │石光莒    │張雁書偵查筆錄：偵13033 (二)      │
  │    │        │                    │                      │        │          │邱華山    │                  P106-107      │
  │    │        │                    │                      │        │          │張明榮    │                                │
  │    │        │                    │                      │        │          │劉舒怡    │                                │
  │    │        │                    │                      │        │          │鍾岑圓    │                                │
  │    │        │                    │                      │        │          │朱靜如    │                                │
  │    │        │                    ├───────────┼────┼─────┼─────┼────────────────┤
  │    │        │                    │台灣企銀            │93.7.27 │50萬      │馮百慶    │吳以清帳戶明細：偵18679 (二)P82   │
  │    │        │                    │  00000000000號帳戶   │93.7.27 │50萬      │甲○○    │張雁書帳戶明細：警(三)P194-200    │
  │    │        │                    │  戶名：吳以清        │93.7.28 │20萬      │石光莒    │張雁書偵查筆錄：偵13033 (二)      │
  │    │        │                    │                      │93.8.4  │39萬9千   │邱華山    │                  P106-107      │
  │    │        │                    │                      │93.9.13 │60萬      │張明榮（未│                                │
  │    │        │                    │                      │        │          │參與93.9. │                                │
  │    │        │                    │                      │        │          │13部分）  │                                │
  │    │        │                    │                      │        │          │劉舒怡    │                                │
  │    │        │                    │                      │        │          │鍾岑圓（僅│                                │
  │    │        │                    │                      │        │          │參與93.9.1│                                │
  │    │        │                    │                      │        │          │3 部分）  │                                │
  │    │        │                    │                      │        │          │朱靜如（同│                                │
  │    │        │                    │                      │        │          │上）      │                                │
  │    │        │                    │                      │        │          │          │                                │
  │    │        │                    ├───────────┼────┼─────┼─────┼────────────────┤
  │    │        │                    │台灣企銀斗六分行    │        │          │馮百慶    │劉育嘉帳戶明細：偵18679(二)P363   │
  │    │        │                    │  00000000000 號帳戶  │        │          │甲○○    │張雁書帳戶明細：警(三)P184-200    │
  │    │        │                    │  戶名：劉育嘉        │93.8.27 │25萬      │石光莒    │張雁書偵查筆錄：偵13033 (二)      │
  │    │        │                    │                      │        │          │邱華山    │                  P106-107      │
  │    │        │                    │                      │        │          │張明榮    │                                │
  │    │        │                    │                      │        │          │劉舒怡    │                                │
  │    │        │                    │                      │        │          │鍾岑圓    │                                │
  │    │        │                    │                      │        │          │朱靜如    │                                │
  │    │        │                    ├───────────┼────┼─────┼─────┼────────────────┤
  │    │        │                    │新竹國際商銀西屯分行│93.7.12 │1000      │馮百慶    │張志平帳戶明細：偵18679(二)P409   │
  │    │        │                    │  00000000000 號帳戶戶│        │2萬9876   │甲○○    │張雁書台南小北郵局帳戶資料：    │
  │    │        │                    │  名：張志平          │        │2萬9876   │石光莒    │                偵18679 (三)P102- │
  │    │        │                    │◎起訴效力所及        │        │          │邱華山    │                           104  │
  │    │        │                    │                      │        │          │張明榮    │                                │
  │    │        │                    │                      │        │          │劉舒怡    │                                │
  ├──┼────┼──────────┼───────────┼────┼─────┼─────┼────────────────┤
  │ 2  │李明修  │上網至「豆豆聊天室」│中國信託西台中分行    │93.9.3  │1000      │馮百慶    │詹雅貴帳戶明細：偵18679 (二)P61   │
  │    │        │與「小涵」          │000000000000號帳戶    │93.9.3  │1萬5015   │甲○○    │                                │
  │    │        │約定援交            │戶名：詹雅貴          │93.9.3  │5017      │石光莒    │李明修卡號、帳號資料：偵18679 (二)│
  │    │        │                    │                      │93.9.6  │6068（起訴│邱華山    │                        P261    │
  │    │        │                    │                      │        │書誤繕60  │劉舒怡    │                                │
  │    │        │                    │                      │        │83）      │鍾岑圓    │李明修建華銀行存摺明細：警(三)P206│
  │    │        │                    │                      │93.9.6  │5000（    │朱靜如    │                             207│
  │    │        │                    │                      │        │起訴書誤繕│          │                                │
  │    │        │                    │                      │        │5015 ）   │          │                                │
  ├──┼────┼──────────┼───────────┼────┼─────┼─────┼────────────────┤
  │ 3  │李翌揚  │上網欲向「小陳」購買│中國信託西台中分行    │93.9.13 │2 萬1889  │馮百慶    │詹雅貴帳戶明細：偵18679 (二)P64-65│
  │    │        │以郵局帳戶匯款；│000000000000號帳戶    │        │2 萬1021  │甲○○    │                                │
  │    │        │、借用女友陳韋君之│戶名：詹雅貴          │        │1 萬2400  │石光莒    │李翌揚偵查筆錄：偵13033 (二)P88-89│
  │    │        │母陳游素卿之台新銀行│                      │        │          │邱華山    │                                │
  │    │        │提款卡匯款          │                      │        │          │劉舒怡    │                                │
  │    │        │                    │                      │        │          │鍾岑圓    │                                │
  │    │        │                    │                      │        │          │朱靜如    │                                │
  ├──┼────┼──────────┼───────────┼────┼─────┼─────┼────────────────┤
  │ 4  │吳相賢  │上網向「劉政興」購買│中國信託台中分行    │93.6.13 │1500      │馮百慶    │王菱憶帳戶對帳單：93發查3289P111│
  │    │        │電腦記憶體          │  00000-000000-0號帳戶│        │4983      │甲○○    │                                │
  │    │        │                    │  戶名：王菱憶        │        │2 萬5587  │石光莒    │吳相賢開戶資料：93發查3289P116  │
  │    │        │                    │                      │        │          │張樹恆    │                                │
  │    │        │                    │                      │        │          │邱華山    │                                │
  │    │        │                    │                      │        │          │張明榮    │                                │
  │    │        │                    │                      │        │          │劉舒怡    │                                │
  │    │        ├──────────┼───────────┼────┼─────┼─────┼────────────────┤
  │    │        │上網購物            │國泰世華彰化銀行    │93.6.25 │5萬1000   │馮百慶    │吳相賢開戶資料：本院卷二P218-222│
  │    │        │                    │  000000000000        │        │8900      │甲○○    │沈哲民開戶資料：本院卷二P215    │
  │    │        │                    │  戶名：沈哲民        │        │          │石光莒    │吳相賢於檢事官詢問筆錄：本院卷二│
  │    │        │                    │◎起訴效力所及        │        │          │張樹恆    │                        P228-229│
  │    │        │                    │                      │        │          │邱華山    │                                │
  │    │        │                    │                      │        │          │張明榮    │                                │
  │    │        │                    │                      │        │          │劉舒怡    │                                │
  ├──┼────┼──────────┼───────────┼────┼─────┼─────┼────────────────┤
  │ 5  │蔡川傑  │上網至某聊天室欲尋求│台灣企銀斗六分行      │93.6.11 │1000      │馮百慶    │劉育嘉帳戶明細：偵18679(二)P361   │
  │    │        │伴遊                │00000000000 號帳戶    │93.6.11 │5678      │甲○○    │蔡川傑開戶資料：偵18679 (三)P170  │
  │    │        │                    │戶名：劉育嘉          │        │          │石光莒    │                           171  │
  │    │        │                    │                      │        │          │張樹恆    │蔡川傑偵查筆錄：偵13033(二)P39    │
  │    │        │                    │                      │        │          │邱華山    │蔡川傑警詢：警(三)P110-112        │
  │    │        │                    │                      │        │          │張明榮    │                                │
  │    │        │                    │                      │        │          │劉舒怡    │                                │
  ├──┼────┼──────────┼───────────┼────┼─────┼─────┼────────────────┤
  │ 6  │向鵬豪  │上網至某聊天室欲尋求│新竹國際商銀西屯分行  │93.7.26 │1000      │馮百慶    │張志平帳戶明細：偵18679 (二)P411  │
  │    │        │伴遊                │00000000000號帳戶     │        │          │甲○○    │向鵬豪開戶資料：偵18679(三)       │
  │    │        │                    │戶名：張志平          │        │          │石光莒    │                  P105-106、145 │
  │    │        │                    │                      │        │          │邱華山    │向鵬豪偵查筆錄：偵13033(二)P187   │
  │    │        │                    │                      │        │          │張明榮    │向鵬豪警詢：警(三)P116            │
  │    │        │                    │                      │        │          │劉舒怡    │                                │
  ├──┼────┼──────────┼───────────┼────┼─────┼─────┼────────────────┤
  │ 7  │金雪梅  │以「米蘭國際精品」為│中華郵政台北光復路郵局│93.9.7  │3 萬8000  │馮百慶    │何明道帳戶明細：偵18679(二)P41    │
  │    │        │名義，謊稱欲遷建南投│00000000-00000000     │93.9.8  │10萬      │甲○○    │金雪梅匯款單：偵18679(三)P196-198 │
  │    │        │某療養院對外募款    │戶名：何明道          │        │          │石光莒    │金雪梅偵查筆錄：偵13033(一)P140   │
  │    │        │                    │                      │        │          │邱華山    │                                │
  │    │        │                    │                      │        │          │劉舒怡    │                                │
  │    │        │                    │                      │        │          │鍾岑圓    │                                │
  │    │        │                    │                      │        │          │朱靜如    │                                │
  ├──┼────┼──────────┼───────────┼────┼─────┼─────┼────────────────┤
  │ 8  │黃蓮勝  │看跳蚤雜誌向對方購買│國泰世華銀行篤行分行  │93.6.30 │2000      │馮百慶    │黃嘉玲帳戶明細：偵18679(二)P422   │
  │    │        │汽車音響            │000000000000號帳戶    │        │          │甲○○    │黃蓮勝警詢：警(二)P13-14          │
  │    │        │                    │戶名：黃嘉玲          │        │          │石光莒    │                                │
  │    │        │                    │                      │        │          │邱華山    │                                │
  │    │        │                    │                      │        │          │張明榮    │                                │
  │    │        │                    │                      │        │          │劉舒怡    │                                │
  ├──┼────┼──────────┼───────────┼────┼─────┼─────┼────────────────┤
  │ 9  │簡志宏  │簡志宏胞弟簡志成向網│新竹國際商銀西屯分行  │93.7.10 │1000      │馮百慶    │張志平帳戶明細：偵18679(二)P409   │
  │    │        │路購物公司購買汽車材│00000000000號帳戶     │        │          │甲○○    │簡志成開戶資料：偵18679 (三)P91、 │
  │    │        │料                  │戶名：張志平          │        │          │石光莒    │                   201、202     │
  │    │        │                    │                      │        │          │邱華山    │簡志宏偵查筆錄：偵13033(二)P16    │
  │    │        │                    │                      │        │          │張明榮    │                                │
  │    │        │                    │                      │        │          │劉舒怡    │                                │
  ├──┼────┼──────────┼───────────┼────┼─────┼─────┼────────────────┤
  │ 10 │張華浚  │上網至「網路四季風之│中國信託台中分行      │93.6 .4 │1000      │馮百慶    │王菱憶帳戶對帳單：發查3289P103  │
  │    │        │北部人聊天室」與「小│00000-000000-0號帳戶  │匯款7 日│          │甲○○    │                           110  │
  │    │        │如」約定援交        │戶名：王菱憶          │入帳    │          │石光莒    │張華浚開戶資料：發查3289P453    │
  │    │        │                    │                      ├────┼─────┤張樹恆    │張華浚檢事官訊問筆錄：發查3289  │
  │    │        │                    │                      │93.6.4  │以提款機存│邱華山    │                          P521-1│
  │    │        │                    │                      │存款    │款3000至上│張明榮    │                                │
  │    │        │                    │                      │        │開人頭帳戶│劉舒怡    │                                │
  ├──┼────┼──────────┼───────────┼────┼─────┼─────┼────────────────┤
  │ 11 │陳聰財  │未遭詐騙，係他人借用│第一銀行埔里分行      │93.5.6  │2014      │馮百慶    │彭琮信帳戶明細：偵18679 (二)P139  │
  │    │        │其名義匯款          │00000000000號帳戶     │        │          │甲○○    │陳聰財存款憑條：偵18679(三)P263   │
  │    │        │                    │戶名：彭琮信          │        │          │石光莒    │                ★遭人冒名      │
  │    │        │                    │                      │        │          │張樹恆    │陳聰財偵查筆錄：偵13033 (一)P129  │
  │    │        │                    │                      │        │          │張明榮    │陳聰財警詢：警(一)P44             │
  ├──┼────┼──────────┼───────────┼────┼─────┼─────┼────────────────┤
  │ 12 │邱順榮  │假中獎電話預扣稅金  │中國信託台中分行      │93.6.4  │1000（起訴│馮百慶    │王菱憶帳戶對帳單：發查3289P110  │
  │    │        │                    │00000-000000-0號帳戶  │        │書誤繕2000│甲○○    │邱順榮帳戶資料：發查3289P456    │
  │    │        │                    │戶名：王菱憶          │        │）        │石光莒    │邱順榮檢事官訊問筆錄：發查3289  │
  │    │        │                    │                      │        │2783      │張樹恆    │                           P523 │
  │    │        │                    │                      │        │          │邱華山    │邱順榮偵查筆錄：偵13033 (一)P129  │
  │    │        │                    │                      │        │          │張明榮    │                           130  │
  │    │        │                    │                      │        │          │劉舒怡    │                                │
  ├──┼────┼──────────┼───────────┼────┼─────┼─────┼────────────────┤
  │ 13 │吳仁傑  │以電話冒稱富邦銀行行│台灣企銀斗六分行      │93.4.17 │5 萬4321  │馮百慶    │劉育嘉帳戶明細：偵18679(二)P359   │
  │    │        │員，要求以提款機核對│00000000000號帳戶     │93.4.17 │2 萬5514  │甲○○    │吳仁傑帳戶明細：偵18679 (三)P190  │
  │    │        │資料                │戶名：劉育嘉          │        │          │石光莒    │                           191  │
  │    │        │                    │                      │        │          │張樹恆    │吳仁傑開戶基本資料：偵18679 (三)  │
  │    │        │                    │                      │        │          │張明榮    │                      P199-200  │
  │    │        │                    │                      │        │          │          │吳仁傑偵查筆錄：偵13033 (一)P139  │
  ├──┼────┼──────────┼───────────┼────┼─────┼─────┼────────────────┤
  │ 14 │李承哲  │上網購買數位相機記憶│土地銀行板橋分行      │93.1.26 │4000      │馮百慶    │黃子玹帳戶明細：偵18679(三)P342   │
  │    │        │卡                  │000000000000000 號帳戶│        │          │甲○○    │李承哲偵查筆錄：偵13033 (一)P170  │
  │    │        │                    │戶名：黃子玹          │        │          │          │李承哲警詢：警(一)P26             │
  ├──┼────┼──────────┼───────────┼────┼─────┼─────┼────────────────┤
  │ 15 │李雅琦  │上網購買數位相機    │土地銀行板橋分行      │93.1.26 │1萬1150   │馮百慶    │黃子玹帳戶明細：偵18679 (三)P342  │
  │    │        │                    │000000000000000 號帳戶│        │          │甲○○    │李雅琦偵查筆錄：偵13033 (一)P171  │
  │    │        │                    │戶名：黃子玹          │        │          │          │李雅琦警詢：警(一)P10-11          │
  ├──┼────┼──────────┼───────────┼────┼─────┼─────┼────────────────┤
  │ 16 │陳慧中  │上網購買數位相機    │土地銀行板橋分行      │93.1.27 │1萬1150   │馮百慶    │黃子玹帳戶明細：偵18679 (三)P342  │
  │    │        │                    │000000000000000 號帳戶│        │          │甲○○    │陳建榮偵查筆錄：偵13033 (一)P183  │
  │    │        │                    │戶名：黃子玹          │        │          │          │陳慧中警詢：警(一)P23             │
  ├──┼────┼──────────┼───────────┼────┼─────┼─────┼────────────────┤
  │ 17 │陳建伯  │網路交友            │國泰世華銀行西台中分行│93.4.10 │1000      │馮百慶    │張家舜帳戶對帳單：偵18679 (三)P308│
  │    │        │                    │000000000000號帳戶    │        │          │甲○○    │陳建伯偵查筆錄：偵13033 (一)P183  │
  │    │        │                    │戶名：張家舜帳戶      │        │          │石光莒    │陳建伯警詢：警(一)P4-5            │
  │    │        │                    │                      │        │          │張樹恆    │                                │
  │    │        │                    │                      │        │          │張明榮    │                                │
  ├──┼────┼──────────┼───────────┼────┼─────┼─────┼────────────────┤
  │ 18 │謝宗翰  │上網交友，約出見面，│國泰世華銀行西台中分行│93.5.21 │1000      │馮百慶    │謝宗翰偵查筆錄：偵13033 (一)P196  │
  │    │        │對方要求匯款，事後並│000000000000號帳戶    │        │          │甲○○    │                           197  │
  │    │        │未出面              │戶名：張家舜帳戶      │        │          │石光莒    │謝宗翰警詢：警(一)P3              │
  │    │        │                    │                      │        │          │張樹恆    │張家舜帳戶對帳單：偵18679 (三)P310│
  │    │        │                    │                      │        │          │張明榮    │                                │
  ├──┼────┼──────────┼───────────┼────┼─────┼─────┼────────────────┤
  │ 19 │趙子鋒  │上網與1 名女子聊天，│國泰世華銀行西台中分行│93.3.30 │8530      │馮百慶    │趙子鋒偵查筆錄：偵13033 (一)P197  │
  │    │        │該女稱想買行動電話，│000000000000號帳戶    │        │          │甲○○    │趙子鋒警詢：警(一)P42             │
  │    │        │被害人想送她，於是匯│戶名：張家舜帳戶      │        │          │石光莒    │張家舜帳戶對帳單：偵18679 (三)P307│
  │    │        │8530元，之後約她見面│                      │        │          │張樹恆    │                                │
  ├──┼────┼──────────┼───────────┼────┼─────┼─────┼────────────────┤
  │ 20 │黃舉躍  │上網援交            │國泰世華銀行西台中分行│93年5月 │1000      │馮百慶    │黃舉躍偵查筆錄：偵13033 (一)P197  │
  │    │        │                    │000000000000號帳戶    │間      │          │甲○○    │                                │
  │    │        │                    │戶名：張家舜帳戶      │        │          │石光莒    │                                │
  │    │        │                    │                      │        │          │張樹恆    │                                │
  │    │        │                    │                      │        │          │張明榮    │                                │
  ├──┼────┼──────────┼───────────┼────┼─────┼─────┼────────────────┤
  │ 21 │陳德廣  │上網交友聯誼，約定匯│國泰世華銀行西台中分行│93.5.15 │1000      │馮百慶    │陳德廣偵查筆錄：偵13033(一)P197   │
  │    │        │1000元，又另自稱金管│000000000000號帳戶    │        │6543      │甲○○    │張家舜帳戶對帳單：偵18679 (三)P3  │
  │    │        │處人員來電，依指示又│戶名：張家舜帳戶      │        │          │石光莒    │陳德廣警詢：警(一)P38             │
  │    │        │匯6543元            │                      │        │          │張樹恆    │                                │
  │    │        │                    │                      │        │          │張明榮    │                                │
  ├──┼────┼──────────┼───────────┼────┼─────┼─────┼────────────────┤
  │ 22 │王韻秋  │上網購買數位相機記憶│土地銀行板橋分行      │93.1.25 │2020      │馮百慶    │黃子玹帳戶明細：偵 18679 (三)P342 │
  │    │        │卡                  │000000000000000 號帳戶│        │          │甲○○    │王韻秋偵查筆錄：偵13033(二)P17    │
  │    │        │                    │戶名：黃子玹          │        │          │          │王韻秋警詢：警(一)P17-18          │
  ├──┼────┼──────────┼───────────┼────┼─────┼─────┼────────────────┤
  │ 23 │吳鎮文  │上網購買記憶卡      │土地銀行板橋分行      │93.1.27 │4040      │馮百慶    │黃子玹帳戶對帳單：偵18679 (三)P342│
  │    │        │                    │000000000000000 號帳戶│        │          │甲○○    │吳鎮文偵查筆錄：偵13033(二)P20    │
  │    │        │                    │戶名：黃子玹          │        │          │          │                                │
  ├──┼────┼──────────┼───────────┼────┼─────┼─────┼────────────────┤
  │ 24 │黃文韋  │網路交友            │國泰世華銀行西台中分行│93.4.15 │1000      │馮百慶    │黃文韋偵查筆錄：偵13033 (二)P31-32│
  │    │        │                    │000000000000號帳戶    │        │3005      │甲○○    │張家舜帳戶對帳單：偵18679(三)P308 │
  │    │        │                    │戶名：張家舜帳戶      │        │          │石光莒    │                                │
  │    │        │                    │                      │        │          │張樹恆    │                                │
  │    │        │                    │                      │        │          │張明榮    │                                │
  ├──┼────┼──────────┼───────────┼────┼─────┼─────┼────────────────┤
  │ 25 │林政賢  │見報紙廣告，欲找小姐│富邦銀行              │93.3.1  │9988      │馮百慶    │林政賢偵查筆錄：偵13033 (二)P38-39│
  │    │        │                    │00000000000-0號帳戶   │        │          │甲○○    │李偉勝偵查筆錄：偵13033(一)P385   │
  │    │        │                    │戶名：李偉勝          │        │          │          │李偉勝帳戶明細：本院卷二P165    │
  ├──┼────┼──────────┼───────────┼────┼─────┼─────┼────────────────┤
  │ 26 │張守勝  │假中獎通知          │台灣企銀斗六分行      │93.5.22 │3 萬6789  │馮百慶    │劉育嘉帳戶對帳單：偵18679 (二)P360│
  │    │        │                    │00000000000 號帳戶    │        │2345      │甲○○    │張守勝帳戶資料偵18679 (三)P107-109│
  │    │        │                    │戶名：劉育嘉          │        │          │石光莒    │張守勝偵查筆錄：偵13033 (二)P52-53│
  │    │        │                    │                      │        │          │張樹恆    │                                │
  │    │        │                    │                      │        │          │張明榮    │                                │
  ├──┼────┼──────────┼───────────┼────┼─────┼─────┼────────────────┤
  │ 27 │胡伯禮  │網路援交            │中國信託西台中分行    │93.9.7  │3000      │馮百慶    │詹雅貴帳戶對帳單：偵18679 (二)P62 │
  │    │        │                    │000000000000號帳戶    │（起訴書│1萬5015   │甲○○    │                            P63 │
  │    │        │                    │戶名：詹雅貴          │誤繕93.9│          │石光莒    │胡伯禮開戶資料：偵18679(二)P208   │
  │    │        │                    │                      │.17）   │          │邱華山    │胡伯禮偵查筆錄：偵13033(二)P56    │
  │    │        │                    │                      │        │          │劉舒怡    │                                │
  │    │        │                    │                      │        │          │鍾岑圓    │                                │
  │    │        │                    │                      │        │          │朱靜如    │                                │
  ├──┼────┼──────────┼───────────┼────┼─────┼─────┼────────────────┤
  │ 28 │張晴韋  │網友要求查詢金融證明│台灣企銀斗六分行      │93.6.16 │2983      │馮百慶    │劉育嘉帳戶對帳單：偵18679(二)P361 │
  │    │        │                    │00000000000 號帳戶    │        │          │甲○○    │張晴韋開戶資料：(三)P192-193      │
  │    │        │                    │戶名：劉育嘉          │        │          │石光莒    │張晴韋偵查證詞：偵13033 (二)P96   │
  │    │        │                    │                      │        │          │張樹恆    │                                │
  │    │        │                    │                      │        │          │邱華山    │                                │
  │    │        │                    │                      │        │          │張明榮    │                                │
  │    │        │                    │                      │        │          │劉舒怡    │                                │
  ├──┼────┼──────────┼───────────┼────┼─────┼─────┼────────────────┤
  │ 29 │俞曉翔  │可能係網路購物匯款，│國泰世華銀行篤行分行  │93.6.21 │2000      │馮百慶    │黃嘉玲帳戶對帳單：偵18679(二)P422 │
  │    │        │未收到貨物          │000000000000號帳戶    │        │          │甲○○    │俞曉翔偵查筆錄：偵13033(二)P128   │
  │    │        │                    │戶名：黃嘉玲          │        │          │石光莒    │                                │
  │    │        │                    │                      │        │          │張樹恆    │                                │
  │    │        │                    │                      │        │          │邱華山    │                                │
  │    │        │                    │                      │        │          │張明榮    │                                │
  │    │        │                    │                      │        │          │劉舒怡    │                                │
  ├──┼────┼──────────┼───────────┼────┼─────┼─────┼────────────────┤
  │ 30 │葉炳鴻  │上網至「UT北部人聊天│國泰世華銀行西台中分行│93.4.1  │2萬9883   │馮百慶    │張家舜帳戶對帳單：偵18679(三)P307 │
  │    │        │室」，與不詳女子約定│000000000000號帳戶    │        │          │甲○○    │葉炳源警詢：警(一)P1-2            │
  │    │        │援交遭騙            │戶名：張家舜帳戶      │        │          │石光莒    │                                │
  │    │        │                    │                      │        │          │張樹恆    │                                │
  │    │        │                    │                      │        │          │張明榮    │                                │
  ├──┼────┼──────────┼───────────┼────┼─────┼─────┼────────────────┤
  │ 31 │盧志恩  │看報紙打電話請伴遊小│富邦銀行              │93.3.1  │1萬2327   │馮百慶    │盧志恩警詢：警(一)P6-7            │
  │    │        │姐                  │00000000000-0號帳戶   │        │          │甲○○    │                                │
  │    │        │                    │戶名：李偉勝          │        │          │          │                                │
  ├──┼────┼──────────┼───────────┼────┼─────┼─────┼────────────────┤
  │ 32 │譚有成  │上網購物            │第一銀行沙鹿分行      │93.6.14 │1000      │馮百慶    │譚有成警詢：警(一)P15-16          │
  │    │        │                    │00000000000號帳戶     │        │          │甲○○    │                                │
  │    │        │                    │戶名：李郁翎          │        │          │石光莒    │                                │
  │    │        │                    │                      │        │          │張樹恆    │                                │
  │    │        │                    │                      │        │          │邱華山    │                                │
  │    │        │                    │                      │        │          │張明榮    │                                │
  │    │        │                    │                      │        │          │劉舒怡    │                                │
  ├──┼────┼──────────┼───────────┼────┼─────┼─────┼────────────────┤
  │ 33 │黃世輝  │假信用卡盜刷簡訊    │國泰世華銀行西台中分行│93.4.19 │5932      │馮百慶    │張家舜帳戶對帳單：偵18679 (三)P308│
  │    │        │                    │000000000000號帳戶    │        │          │甲○○    │黃世輝警詢：警(一)P21-22          │
  │    │        │                    │戶名：張家舜帳戶      │        │          │石光莒    │★警詢供承之匯出之帳戶僅有一筆  │
  │    │        │                    │                      │        │          │張樹恆    │  5932入張家舜之帳戶            │
  ├──┼────┼──────────┼───────────┼────┼─────┼─────┼────────────────┤
  │ 34 │鄭炳順  │看報紙打電話請伴遊小│國泰世華銀行西台中分行│93.5.8  │500       │馮百慶    │張家舜帳戶對帳單：偵18679 (三)P308│
  │    │        │姐                  │000000000000號帳戶    │        │          │甲○○    │鄭炳順警詢：警(一)P27             │
  │    │        │                    │戶名：張家舜帳戶      │        │          │石光莒    │                                │
  │    │        │                    │                      │        │          │張樹恆    │                                │
  │    │        │                    │                      │        │          │張明榮    │                                │
  ├──┼────┼──────────┼───────────┼────┼─────┼─────┼────────────────┤
  │ 35 │張方宣  │看報紙打電話請伴遊小│第一銀行沙鹿分行      │93.6.13 │2983      │馮百慶    │張方宣警詢：警(一)P29             │
  │    │        │姐                  │00000000000號帳戶     │        │          │甲○○    │李郁翎警詢：警(一)P49             │
  │    │        │                    │戶名：李郁翎          │        │          │石光莒    │                                │
  │    │        │                    │                      │        │          │張樹恆    │                                │
  │    │        │                    │                      │        │          │邱華山    │                                │
  │    │        │                    │                      │        │          │張明榮    │                                │
  │    │        │                    │                      │        │          │劉舒怡    │                                │
  ├──┼────┼──────────┼───────────┼────┼─────┼─────┼────────────────┤
  │ 36 │陳瑞興  │上網與不詳女子約定伴│第一銀行沙鹿分行      │93.6.11 │1萬9998   │馮百慶    │陳瑞興警詢：警(一)P31-32          │
  │    │        │遊                  │00000000000號帳戶     │        │          │甲○○    │                                │
  │    │        │                    │戶名：李郁翎          │        │          │石光莒    │                                │
  │    │        │                    │                      │        │          │張樹恆    │                                │
  │    │        │                    │                      │        │          │邱華山    │                                │
  │    │        │                    │                      │        │          │張明榮    │                                │
  │    │        │                    │                      │        │          │劉舒怡    │                                │
  ├──┼────┼──────────┼───────────┼────┼─────┼─────┼────────────────┤
  │ 37 │林森鴻  │網路交友聯誼        │國泰世華銀行西台中分行│93.4.13 │2,386     │馮百慶    │張家舜帳戶對帳單：偵18679 (三)P308│
  │    │        │                    │000000000000號帳戶    │        │          │甲○○    │林森鴻警詢：警(一)P33             │
  │    │        │                    │戶名：張家舜帳戶      │        │          │石光莒    │                                │
  │    │        │                    │                      │        │          │張樹恆    │                                │
  │    │        │                    │                      │        │          │張明榮    │                                │
  ├──┼────┼──────────┼───────────┼────┼─────┼─────┼────────────────┤
  │ 38 │張雅禎  │上網購買數位相機，以│土地銀行板橋分行      │93.1.27 │1萬1100   │馮百慶    │張雅禎警詢：警(一)P41             │
  │    │        │其姐張宇涵名義匯款，│000000000000000 號帳戶│        │          │甲○○    │黃子玹帳戶對帳單：偵18679 (三)P342│
  │    │        │嗣後並無收到貨品    │戶名：黃子玹          │        │          │          │                                │
  ├──┼────┼──────────┼───────────┼────┼─────┼─────┼────────────────┤
  │ 39 │嚴可揚  │對方謊稱中華電信，要│國泰世華銀行西台中分行│93.4.12 │1000      │馮百慶    │張家舜帳戶對帳單：偵18679 (三)P308│
  │    │        │求補繳行動電話通話費│000000000000號帳戶    │        │1         │甲○○    │嚴可揚警詢：警(一)P40             │
  │    │        │                    │戶名：張家舜帳戶      │        │（起訴書誤│石光莒    │                                │
  │    │        │                    │                      │        │繕為1000）│張樹恆    │                                │
  │    │        │                    │                      │        │          │張明榮    │                                │
  ├──┼────┼──────────┼───────────┼────┼─────┼─────┼────────────────┤
  │ 40 │陳建廷  │於網路上購買天幣遭騙│國泰世華彰化銀行      │93.6.28 │9萬9911   │馮百慶    │陳建廷檢事官詢問筆錄：本院卷二  │
  │    │        │                    │000000000000          │        │          │甲○○    │                            P224│
  │    │        │                    │戶名：沈哲民          │        │          │石光莒    │沈哲民帳戶明細：本院卷二P216    │
  │    │        │                    │◎起訴效力所及        │        │          │張樹恆    │                                │
  │    │        │                    │                      │        │          │邱華山    │                                │
  │    │        │                    │                      │        │          │張明榮    │                                │
  │    │        │                    │                      │        │          │劉舒怡    │                                │
  └──┴────┴──────────┴───────────┴────┴─────┴─────┴────────────────┘
 附表二：不另為無罪之諭知部分
  ┌──┬────┬──────────┬───────────┬────┬─────┬─────┬────────────────┐
  │編號│ 姓  名 │遭詐騙事由          │ 匯入之人頭帳戶       │ 時  間 │金額（新台│共犯之人  │證據名稱及出處                  │
  │    │        │                    │                      │        │幣，元）  │          │                                │
  ├──┼────┼──────────┼───────────┼────┼─────┼─────┼────────────────┤
  │ 1  │張雁書  │上網至「UT /HOME南部│                    │93.7.17 │10萬      │          │                                │
  │    │        │人」聊天室，與對方約│000000000000號帳戶    │        │          │          │                                │
  │    │        │定援交及佯稱以若不繼│戶名：張雁書          │        │          │          │                                │
  │    │        │續匯款，將找黑道找被│                      │        │          │          │                                │
  │    │        │害人為由。          │                      │        │          │          │                                │
  │    │        │                    ├───────────┼────┼─────┼─────┼────────────────┤
  │    │        │                    │00000000000（朱財華 │        │          │          │                                │
  │    │        │                    │ ）                   │        │          │          │                                │
  │    │        │                    ├───────────┼────┼─────┼─────┼────────────────┤
  │    │        │                    │桃園農會            │        │          │          │                                │
  │    │        │                    │00000000000000（范坤彰│        │          │          │                                │
  │    │        │                    │    ）                │        │          │          │                                │
  │    │        │                    ├───────────┼────┼─────┼─────┼────────────────┤
  │    │        │                    │埔里郵局            │        │          │          │                                │
  │    │        │                    │00000000000000 （ 張泳│        │          │          │                                │
  │    │        │                    │華）                  │        │          │          │                                │
  │    │        │                    ├───────────┼────┼─────┼─────┼────────────────┤
  │    │        │                    │台中商銀埔里分行    │        │          │          │黃嘉玲帳戶明細：偵18679 (二)P161  │
  │    │        │                    │  000000000000號帳戶  │        │          │          │（無被害人帳戶匯入之資料）      │
  │    │        │                    │  戶名：黃嘉玲        │        │          │          │                                │
  ├──┼────┼──────────┼───────────┼────┼─────┼─────┼────────────────┤
  │ 2  │徐雲基  │未遭詐騙            │彰化銀行埔里分行      │93.6.28 │1 萬5000  │          │張志平帳戶明細：偵18679 (二)P149  │
  │    │        │                    │00000000000000號帳戶  │93.6.28 │1 萬1100  │          │                                │
  │    │        │                    │戶名：張志平          │        │          │          │徐雲基警詢：警(三)P108-109        │
  ├──┼────┼──────────┼───────────┼────┼─────┼─────┼────────────────┤
  │ 3  │鄭宇宏  │未遭詐騙            │台灣企銀忠明分行      │93.5.25 │1 萬1800  │          │吳以清帳戶資料：偵18679 (二)P81   │
  │    │        │                    │00000000000號帳戶     │93.5.27 │2 萬4400  │          │鄭宇宏匯款傳票影本：偵18679 (二)  │
  │    │        │                    │戶名：吳以清          │        │          │          │                      P301      │
  │    │        │                    │                      │        │          │          │鄭宇宏偵查筆錄：偵13033 (二)P186  │
  │    │        │                    │                      │        │          │          │鄭宇宏偵查筆錄：偵13033 (一)P129  │
  │    │        │                    │                      │        │          │          │鄭宇宏警詢：警(三)P114            │
  ├──┼────┼──────────┼───────────┼────┼─────┼─────┼────────────────┤
  │ 4  │潘忠勇  │代友人匯款，不知是否│國泰世華銀行篤行分行  │93.6.30 │1500      │          │黃嘉玲帳戶明細：偵18679 (二)P422  │
  │    │        │遭詐騙              │000000000000號帳戶    │        │          │          │潘忠勇偵查筆錄：偵13033 (二)P23   │
  │    │        │                    │戶名：黃嘉玲          │        │          │          │                                │
  ├──┼────┼──────────┼───────────┼────┼─────┼─────┼────────────────┤
  │ 5  │鄭名宏  │接到詐騙電話，本人及│新竹國際商銀西屯分行  │93.7.8  │1000      │          │鄭名宏偵查筆錄：偵13033 (一)P139  │
  │    │        │父母均未遭騙        │00000000000號帳戶     │        │          │          │張志平帳戶明細： 偵18679 (二)P409 │
  │    │        │                    │戶名：張志平          │        │          │          │鄭名宏帳戶資料：偵18679 (三)P100  │
  │    │        │                    │                      │        │          │          │鄭名宏帳戶明細：偵18679(三)P142   │
  ├──┼────┼──────────┼───────────┼────┼─────┼─────┼────────────────┤
  │ 6  │黃國文  │未遭詐騙，惟可能遭他│華南銀行豐原分行      │93.4.6  │7000      │          │吳以清帳戶明細：偵18679 (二)P127  │
  │    │        │人冒用名義匯款      │000000000000號帳戶    │        │          │          │黃國文存款憑條：偵18679 (二)P216  │
  │    │        │                    │戶名：吳以清          │        │          │          │黃國文偵查筆錄13033 (一)P139      │
  │    │        │                    │                      │        │          │          │黃國文警詢：警(一)P47             │
  ├──┼────┼──────────┼───────────┼────┼─────┼─────┼────────────────┤
  │ 7  │吳明哲  │上網購買新力記憶卡  │土地銀行板橋分行      │93.1.27 │2317      │          │吳明哲偵查筆錄：偵13033(一)P170   │
  │    │        │                    │000000000000000 號帳戶│        │（自承金額│          │                                │
  │    │        │                    │戶名：黃子玹帳戶      │        │為2037）  │          │黃子玹帳戶明細：偵18679(三)P342   │
  │    │        │                    │                      │        │          │          │★無吳明哲所稱2037元★          │
  ├──┼────┼──────────┼───────────┼────┼─────┼─────┼────────────────┤
  │ 8  │伍志鵬  │上網購買汽車避震器  │不詳                  │93年間  │3萬餘     │          │伍志鵬偵查筆錄：偵13033(一)P170   │
  ├──┼────┼──────────┼───────────┼────┼─────┼─────┼────────────────┤
  │ 9  │吳建治  │以電話謊稱帳戶有問題│不詳                  │93年間  │數千元    │          │                                │
  │    │        │，須至提款機操作    │                      │        │          │          │                                │
  ├──┼────┼──────────┼───────────┼────┼─────┼─────┼────────────────┤
  │ 10 │李鴻傑  │網路購物            │不詳                  │93年間  │1000      │          │李鴻傑偵查筆錄：偵13033 (一)P171  │
  ├──┼────┼──────────┼───────────┼────┼─────┼─────┼────────────────┤
  │ 11 │邱金蓮  │以簡訊謊稱帳戶有問題│不詳                  │93年間  │1萬餘     │          │邱金蓮偵查筆錄：偵13033(一)P171   │
  │    │        │，須匯出存款保管    │                      │        │          │          │                                │
  ├──┼────┼──────────┼───────────┼────┼─────┼─────┼────────────────┤
  │ 12 │曾建崇  │以參加會員為由要求匯│不詳                  │93年間  │8、9萬    │          │曾建崇偵查筆錄；偵13033(一)P183   │
  │    │        │款                  │                      │        │          │          │                                │
  ├──┼────┼──────────┼───────────┼────┼─────┼─────┼────────────────┤
  │ 13 │陳明發  │網路加入會員        │不詳                  │93年間  │500       │          │陳明發偵查筆錄：偵13033 (一)P183  │
  ├──┼────┼──────────┼───────────┼────┼─────┼─────┼────────────────┤
  │ 14 │徐贊勛  │上網購物            │國泰世華銀行西台中分行│93.5.28 │1000      │          │徐贊勛偵查筆錄：偵13033 (一)P183  │
  │    │        │                    │000000000000號帳戶    │        │          │          │徐贊勛警詢：警(一)P12-13          │
  │    │        │                    │戶名：張家舜帳戶      │        │          │          │張家舜帳戶對帳單：偵18679 (三)P310│
  │    │        │                    │                      │        │          │          │★無93.5.28匯款資料             │
  ├──┼────┼──────────┼───────────┼────┼─────┼─────┼────────────────┤
  │ 15 │洪笙富  │上網找伴遊          │不詳                  │93年間  │1000      │          │洪笙富偵查筆錄：偵13033 (一)P184  │
  ├──┼────┼──────────┼───────────┼────┼─────┼─────┼────────────────┤
  │ 16 │陳麒光  │上網購買數位商品    │不詳                  │93年7 月│1000      │          │陳麒光偵查筆錄：偵13033(一)P184   │
  ├──┼────┼──────────┼───────────┼────┼─────┼─────┼────────────────┤
  │ 17 │鍾明  │看報紙援交          │不詳                  │93年間  │1、2千元  │          │鍾明偵查筆錄：偵13033(一)P197   │
  ├──┼────┼──────────┼───────────┼────┼─────┼─────┼────────────────┤
  │ 18 │羅憲政  │上網交友，約一同出遊│不詳                  │93年間  │1000      │          │羅憲政偵查筆錄：偵13033 (一)P197  │
  │    │        │，要求先匯1000元，嗣│                      │        │6000多元  │          │                                │
  │    │        │對方又謊稱欲退錢，再│                      │        │          │          │                                │
  │    │        │遭騙6000多元        │                      │        │          │          │                                │
  ├──┼────┼──────────┼───────────┼────┼─────┼─────┼────────────────┤
  │ 19 │傅照盛  │提款卡交予家人使用，│不知                  │93年間  │          │          │傅照盛偵查筆錄：偵13033(一)P198   │
  │    │        │不知是否遭詐騙      │                      │        │          │          │                                │
  ├──┼────┼──────────┼───────────┼────┼─────┼─────┼────────────────┤
  │ 20 │曾尚鐸  │原因不明            │第一銀行沙鹿分行      │93.5.7  │4200      │          │曾尚鐸偵查筆錄：偵13033 (一)P198  │
  │    │        │                    │00000000000號帳戶     │        │          │          │         ★證述未遭詐欺         │
  │    │        │                    │戶名：李郁翎          │        │          │          │曾尚鐸警詢：警(一)P14             │
  ├──┼────┼──────────┼───────────┼────┼─────┼─────┼────────────────┤
  │ 21 │黃重霖  │上網交友，約出見面，│不詳                  │93年間  │1000      │          │黃重霖偵查筆錄：偵13033(一)P198   │
  │    │        │1 男子來電要求先匯  │                      │        │4萬5678   │          │                                │
  │    │        │1000元，嗣後又匯4 萬│                      │        │          │          │                                │
  │    │        │5678元              │                      │        │          │          │                                │
  ├──┼────┼──────────┼───────────┼────┼─────┼─────┼────────────────┤
  │ 22 │李志榮  │上網交友，約出見面，│不詳                  │93年間  │1000      │          │李志榮偵查筆錄：偵13033 (一)P198  │
  │    │        │女子要求先匯1000元，│                      │        │1000      │          │                                │
  │    │        │嗣1 男子來電稱未收到│                      │        │          │          │                                │
  │    │        │錢，再匯1000元。    │                      │        │          │          │                                │
  ├──┼────┼──────────┼───────────┼────┼─────┼─────┼────────────────┤
  │ 23 │余昇維  │電話援交，匯款後該女│不詳                  │93年間  │5、6000元 │          │余昇維偵查筆錄：偵13033(一)P198   │
  │    │        │子並未出面          │                      │        │          │          │                                │
  ├──┼────┼──────────┼───────────┼────┼─────┼─────┼────────────────┤
  │ 24 │范淑霓  │帳戶由其子使用，不知│國泰世華銀行西台中分行│93.4.16 │1000      │          │范淑霓偵查筆錄：偵13033 (二)P31-32│
  │    │        │其子是否遭詐騙      │000000000000號帳戶    │        │          │          │                                │
  │    │        │                    │戶名：張家舜帳戶      │        │          │          │                                │
  ├──┼────┼──────────┼───────────┼────┼─────┼─────┼────────────────┤
  │ 25 │羅彤鋒  │假中獎簡訊          │國泰世華銀行西台中分行│93.5.28 │1000      │          │羅彤鋒警詢：警(一)P19-20          │
  │    │        │                    │000000000000號帳戶    │        │          │          │★依偵18679 (三)P310張家舜帳戶對帳│
  │    │        │                    │戶名：張家舜帳戶      │        │          │          │  單無93.5.28 之入帳            │
  ├──┼────┼──────────┼───────────┼────┼─────┼─────┼────────────────┤
  │ 26 │陳宗緯  │原因不明            │國泰世華銀行西台中分行│93.4.19 │1000      │          │陳宗緯帳戶對帳單：偵18679 (三)P308│
  │    │        │                    │000000000000號帳戶    │        │3003      │          │陳宗緯警詢：警(一)P24             │
  │    │        │                    │戶名：張家舜帳戶      │        │6184      │          │                                │
  ├──┼────┼──────────┼───────────┼────┼─────┼─────┼────────────────┤
  │ 27 │黃世輝  │假信用卡盜刷簡訊    │國泰世華銀行西台中分行│93.4.19 │2000      │          │張家舜帳戶對帳單：偵18679 (三)P308│
  │    │        │                    │000000000000號帳戶    │        │          │          │黃世輝警詢：警(一)P21-22          │
  │    │        │                    │戶名：張家舜帳戶      │        │          │          │★警詢供承之匯出之帳戶僅有一筆  │
  │    │        │                    │                      │        │          │          │  5932入張家舜之帳戶            │
  ├──┼────┼──────────┼───────────┼────┼─────┼─────┼────────────────┤
  │ 28 │阮景雄  │未轉帳，提款卡交由其│中國信託台中分行      │93.6.11 │1000      │          │王菱憶帳戶開戶資料及對帳單：發查│
  │    │        │兒子阮竹佑使用，曾於│00000-000000-0號帳戶  │        │          │          │3289P106-113                    │
  │    │        │93年6 月間，接獲某女│戶名：王菱憶          │        │          │          │阮景雄開戶資料：發查3289P136 、 │
  │    │        │子電詢是否同意其子分│                      │        │          │          │                         447    │
  │    │        │期付款購買行動電話  │                      │        │          │          │阮景雄檢事官訊問筆錄：發查3289  │
  └──┴────┴──────────┴───────────┴────┴─────┴─────┴────────────────┘
 附表三：馮百慶被扣押物
  ┌──┬──────────┬───┬───┬────────────┐
  │編號│   品 名            │ 單位 │ 數量 │ 備考                   │
  ├──┼──────────┼───┼───┼────────────┤
  │ 1  │手提電腦            │  部  │  壹  │ASUS牌（含GPRS MODEM）SN│
  │    │                    │      │      │：38NP028871            │
  ├──┼──────────┼───┼───┼────────────┤
  │ 2  │電腦主機            │  部  │  壹  │                        │
  ├──┼──────────┼───┼───┼────────────┤
  │ 3  │黃色萬能記事本      │  本  │  壹  │                        │
  ├──┼──────────┼───┼───┼────────────┤
  │ 4  │綠色小筆記本        │  本  │  壹  │                        │
  ├──┼──────────┼───┼───┼────────────┤
  │ 5  │報紙分類廣告（影本）│  張  │  壹  │                        │
  ├──┼──────────┼───┼───┼────────────┤
  │ 6  │刊登跳騷雜誌之人頭資│  本  │  壹  │                        │
  │    │料                  │      │      │                        │
  ├──┼──────────┼───┼───┼────────────┤
  │ 7  │銀行及電信公司資料  │  本  │  壹  │                        │
  ├──┼──────────┼───┼───┼────────────┤
  │ 8  │人頭帳戶戶名代號、帳│  本  │  壹  │                        │
  │    │號、密碼            │      │      │                        │
  ├──┼──────────┼───┼───┼────────────┤
  │ 9  │大陸成員帳本        │  本  │  貳  │                        │
  ├──┼──────────┼───┼───┼────────────┤
  │ 10 │跳騷雜誌            │  本  │  貳  │                        │
  ├──┼──────────┼───┼───┼────────────┤
  │ 11 │貨運公司連絡一覽表  │  張  │  貳  │                        │
  ├──┼──────────┼───┼───┼────────────┤
  │ 12 │網路銀行使用手冊    │  本  │  貳  │                        │
  ├──┼──────────┼───┼───┼────────────┤
  │ 13 │網路銀行使用之光碟  │  包  │  壹  │                        │
  ├──┼──────────┼───┼───┼────────────┤
  │ 14 │人頭身份證影本      │  疊  │  壹  │                        │
  ├──┼──────────┼───┼───┼────────────┤
  │ 15 │郵政信箱鎖鑰收據人頭│  本  │  壹  │                        │
  │    │資料                │      │      │                        │
  ├──┼──────────┼───┼───┼────────────┤
  │ 16 │GPRS收費補單        │  張  │  參  │號碼：0000-000000       │
  │    │                    │      │      │      0000-000000       │
  │    │                    │      │      │      0000-000000       │
  ├──┼──────────┼───┼───┼────────────┤
  │ 17 │預備詐欺之對象光碟  │  片  │  壹  │列印5頁為證             │
  ├──┼──────────┼───┼───┼────────────┤
  │ 18 │SIM卡               │  張  │壹拾參│                        │
  ├──┼──────────┼───┼───┼────────────┤
  │ 19 │各公司行動電話儲值卡│  張  │貳拾壹│                        │
  ├──┼──────────┼───┼───┼────────────┤
  │ 20 │各電信公司易付卡    │  片  │壹拾伍│                        │
  ├──┼──────────┼───┼───┼────────────┤
  │ 21 │電話節費卡          │  張  │ 貳拾 │                        │
  ├──┼──────────┼───┼───┼────────────┤
  │ 22 │公用之手機          │  支  │壹拾肆│序號：                  │
  │    │                    │      │      │000000000000000       │
  │    │                    │      │      │000000000000000       │
  │    │                    │      │      │000000000000000       │
  │    │                    │      │      │000000000000000       │
  │    │                    │      │      │000000000000000       │
  │    │                    │      │      │000000000000000       │
  │    │                    │      │      │000000000000000       │
  │    │                    │      │      │000000000000000       │
  │    │                    │      │      │000000000000000       │
  │    │                    │      │      │序號歸零，門號        │
  │    │                    │      │      │  0000-000000           │
  │    │                    │      │      │6212CA9F              │
  │    │                    │      │      │700A75A9              │
  │    │                    │      │      │000000000000000       │
  │    │                    │      │      │000000000000000       │
  ├──┼──────────┼───┼───┼────────────┤
  │ 23 │金融卡信用卡燒錄機  │  台  │  壹  │                        │
  ├──┼──────────┼───┼───┼────────────┤
  │ 24 │側錄機              │  台  │  參  │（含零件）              │
  ├──┼──────────┼───┼───┼────────────┤
  │ 25 │無線針孔攝影機      │  台  │  壹  │                        │
  ├──┼──────────┼───┼───┼────────────┤
  │ 26 │集團成員電話簿      │  本  │  壹  │                        │
  ├──┼──────────┼───┼───┼────────────┤
  │ 27 │犯罪用電話資料      │  本  │  壹  │                        │
  ├──┼──────────┼───┼───┼────────────┤
  │ 28 │銀行提款機操作流程  │  本  │  壹  │                        │
  ├──┼──────────┼───┼───┼────────────┤
  │ 29 │帳冊                │  本  │  壹  │                        │
  ├──┼──────────┼───┼───┼────────────┤
  │ 30 │手機                │  支  │  壹  │門號：0000-000000       │
  │    │                    │      │      │序號：歸零              │
  ├──┼──────────┼───┼───┼────────────┤
  │ 31 │手機                │  支  │  壹  │門號：0000-000000       │
  │    │                    │      │      │序號：SＺ000000000000000 │
  ├──┼──────────┼───┼───┼────────────┤
  │ 32 │手機                │  支  │  壹  │門號：0000-000000       │
  │    │                    │      │      │序號：SＺ000000000000000 │
  ├──┼──────────┼───┼───┼────────────┤
  │ 33 │手機                │  支  │  壹  │門號：0000-000000       │
  │    │                    │      │      │序號：SＺ000000000000000 │
  ├──┼──────────┼───┼───┼────────────┤
  │ 34 │手機                │  支  │  壹  │門號：0000-000000       │
  │    │                    │      │      │序號：SＺ000000000000000 │
  ├──┼──────────┼───┼───┼────────────┤
  │ 35 │荷商銀行信用卡      │  片  │  壹  │Master Card 卡          │
  │    │                    │      │      │0000000000000000        │
  ├──┼──────────┼───┼───┼────────────┤
  │ 36 │中國信託金融卡      │  片  │  壹  │Master Card 卡          │
  │    │                    │      │      │0000000000000           │
  ├──┼──────────┼───┼───┼────────────┤
  │ 37 │中國信託金融信用卡（│  片  │  壹  │VISA                    │
  │    │中港分行）          │      │      │0000000000000000        │
  ├──┼──────────┼───┼───┼────────────┤
  │ 38 │人頭帳戶筆記資料一覽│  張  │  壹  │                        │
  │    │表                  │      │      │                        │
  ├──┼──────────┼───┼───┼────────────┤
  │ 39 │國泰世華銀行篤行分行│  本  │  壹  │帳號：00000000000-0     │
  │    │存摺（戶名：黃嘉玲）│      │      │                        │
  ├──┼──────────┼───┼───┼────────────┤
  │ 40 │華泰商業銀行光復分行│  本  │  壹  │帳號：000000000000-0（含│
  │    │存摺（戶名：何明道）│      │      │金融卡壹張）            │
  ├──┼──────────┼───┼───┼────────────┤
  │ 41 │彰化銀行埔里分行存摺│  本  │  壹  │帳號：00000000000-000   │
  │    │（戶名：彭琮信）    │      │      │（含金融卡壹張）        │
  ├──┼──────────┼───┼───┼────────────┤
  │ 42 │臺灣企銀斗六分行存摺│  本  │  壹  │帳號：00000000000       │
  │    │（戶名：劉育嘉）    │      │      │                        │
  ├──┼──────────┼───┼───┼────────────┤
  │ 43 │泛亞銀行民權分行存摺│  本  │  壹  │帳號：000000000000      │
  │    │（戶名：何明道）    │      │      │（含金融卡壹張）        │
  ├──┼──────────┼───┼───┼────────────┤
  │ 44 │台中商業銀行存摺    │  本  │  壹  │帳號：000000000000      │
  │    │（戶名：何明道）    │      │      │（含金融卡壹張）        │
  ├──┼──────────┼───┼───┼────────────┤
  │ 45 │三信商業銀行存摺    │  本  │  壹  │帳號：0000000000        │
  │    │（戶名：張志清）    │      │      │（含金融卡壹張）        │
  ├──┼──────────┼───┼───┼────────────┤
  │ 46 │華南商業銀行台中民族│  本  │  壹  │帳號：000000000000      │
  │    │路分行存摺          │      │      │                        │
  │    │（戶名：施燕堂）    │      │      │                        │
  ├──┼──────────┼───┼───┼────────────┤
  │ 47 │合作金庫銀行埔里分行│  本  │  壹  │帳號：0000000000000     │
  │    │（戶名：張志平）    │      │      │（含金融卡壹張）        │
  ├──┼──────────┼───┼───┼────────────┤
  │ 48 │臺灣企銀存摺        │  本  │  壹  │帳號：00000000000       │
  │    │（戶名：石光駿）    │      │      │（含提款卡壹張）        │
  ├──┼──────────┼───┼───┼────────────┤
  │ 49 │第一銀行存摺        │  本  │  壹  │帳號：00000000000       │
  │    │（戶名：李郁翎）    │      │      │                        │
  ├──┼──────────┼───┼───┼────────────┤
  │ 50 │國泰世華銀行存摺    │  本  │  壹  │帳號：000000000000      │
  │    │（戶名：張忠仁）    │      │      │                        │
  ├──┼──────────┼───┼───┼────────────┤
  │ 51 │新竹國際商業銀行    │  本  │  壹  │帳號：00000000000       │
  │    │（戶名：黃嘉玲）    │      │      │（含提款卡壹張）        │
  ├──┼──────────┼───┼───┼────────────┤
  │ 52 │台中商業銀行存摺    │  本  │  壹  │帳號：000000000000      │
  │    │（戶名：石光駿）    │      │      │（含提款卡壹張）        │
  ├──┼──────────┼───┼───┼────────────┤
  │ 53 │中國信託商業銀行存摺│  本  │  壹  │帳號：000000000000      │
  │    │（戶名：詹雅貴）    │      │      │                        │
  ├──┼──────────┼───┼───┼────────────┤
  │ 54 │國泰世華銀行存摺    │  本  │  壹  │帳號：000000000000      │
  │    │（戶名：張志清）    │      │      │                        │
  ├──┼──────────┼───┼───┼────────────┤
  │ 55 │國泰世華銀行存摺    │  本  │  壹  │帳號：000000000000      │
  │    │（戶名：黏金壽）    │      │      │                        │
  ├──┼──────────┼───┼───┼────────────┤
  │ 56 │國泰世華銀行存摺    │  本  │  壹  │帳號：000000000000      │
  │    │（戶名：傅志鳴）    │      │      │                        │
  ├──┼──────────┼───┼───┼────────────┤
  │ 57 │台北銀行城東分行存摺│  本  │  壹  │帳號：000000000000      │
  │    │（戶名：何明道）    │      │      │                        │
  ├──┼──────────┼───┼───┼────────────┤
  │ 58 │國泰世華銀行中港分行│  本  │  壹  │帳號：000-00-000000-0   │
  │    │存摺（戶名：彭琮信）│      │      │（含金融卡壹張）        │
  ├──┼──────────┼───┼───┼────────────┤
  │ 59 │第一商業銀行台中分行│  本  │  壹  │帳號：000-00-000000     │
  │    │存摺（戶名：張家舜）│      │      │（含金融卡壹張）        │
  ├──┼──────────┼───┼───┼────────────┤
  │ 60 │臺灣中小企業銀行民權│  本  │  壹  │帳號：00000000000       │
  │    │分行存摺            │      │      │                        │
  │    │（戶名：孫自欣）    │      │      │                        │
  ├──┼──────────┼───┼───┼────────────┤
  │ 61 │郵局台中南屯路郵局存│  本  │  壹  │帳號：00000000000000    │
  │    │摺（戶名：何林山）  │      │      │                        │
  ├──┼──────────┼───┼───┼────────────┤
  │ 62 │新竹國際商業銀行西屯│  本  │  壹  │帳號：00000000000       │
  │    │分行存摺            │      │      │                        │
  │    │（戶名：張志平）    │      │      │                        │
  ├──┼──────────┼───┼───┼────────────┤
  │ 63 │合作金庫銀行埔里分行│  本  │  壹  │帳號：0000000000000     │
  │    │存摺（戶名：黃嘉玲）│      │      │（含金融卡壹張）        │
  ├──┼──────────┼───┼───┼────────────┤
  │ 64 │中國信託商業銀行鳳山│  本  │  壹  │帳號：000000000000      │
  │    │分行存摺            │      │      │（含金融卡壹張）        │
  │    │（戶名：何明道）    │      │      │                        │
  ├──┼──────────┼───┼───┼────────────┤
  │ 65 │臺中小企業銀行迴龍分│  本  │  壹  │帳號：00000000000       │
  │    │行存摺              │      │      │（含金融卡壹張）        │
  │    │（戶名：李文欽）    │      │      │                        │
  ├──┼──────────┼───┼───┼────────────┤
  │ 66 │國泰世華銀行高鳳分行│  本  │  壹  │帳號：000000000000      │
  │    │存摺（戶名：何明道）│      │      │（含金融卡壹張）        │
  ├──┼──────────┼───┼───┼────────────┤
  │ 67 │世華聯合商業銀行永康│  本  │  壹  │帳號：000000000000      │
  │    │分行存摺            │      │      │（含金融卡壹張）        │
  │    │（戶名：鄭建憲）    │      │      │                        │
  ├──┼──────────┼───┼───┼────────────┤
  │ 68 │華南商業銀行五權分行│  本  │  壹  │帳號：000000000000      │
  │    │存摺（戶名：何林山）│      │      │                        │
  ├──┼──────────┼───┼───┼────────────┤
  │ 69 │臺灣企銀存摺        │  本  │  壹  │帳號：00000000000       │
  │    │（戶名：何志仁）    │      │      │（含提款卡壹張）        │
  ├──┼──────────┼───┼───┼────────────┤
  │ 70 │合作金庫銀行存摺    │  本  │  壹  │帳號：0000000000000     │
  │    │（戶名：吳以清）    │      │      │（含磁片壹張）          │
  ├──┼──────────┼───┼───┼────────────┤
  │ 71 │富邦銀行存摺        │  本  │  壹  │帳號：00000000000000    │
  │    │（戶名：許成明）    │      │      │（含提款卡壹張）        │
  ├──┼──────────┼───┼───┼────────────┤
  │ 72 │慶豐銀行存摺        │  本  │  壹  │帳號：00000000000000    │
  │    │（戶名：張玉蘭）    │      │      │（含提款卡壹張）        │
  ├──┼──────────┼───┼───┼────────────┤
  │ 73 │中國國際商業銀行存摺│  本  │  壹  │帳號：00000000000       │
  │    │（戶名：張玉蘭）    │      │      │                        │
  ├──┼──────────┼───┼───┼────────────┤
  │ 74 │彰化銀行存摺        │  本  │  壹  │帳號：00000000000000    │
  │    │（戶名：張玉蘭）    │      │      │（含提款卡壹張）        │
  ├──┼──────────┼───┼───┼────────────┤
  │ 75 │土地銀行存摺        │  本  │  壹  │帳號：000000000000      │
  │    │（戶名：許成明）    │      │      │（含提款卡壹張）        │
  ├──┼──────────┼───┼───┼────────────┤
  │ 76 │慶豐銀行存摺        │  本  │  壹  │帳號：00000000000000    │
  │    │（戶名：何明道）    │      │      │（含提款卡壹張）        │
  ├──┼──────────┼───┼───┼────────────┤
  │ 77 │華南商業銀行存摺    │  本  │  壹  │帳號：000000000000      │
  │    │（戶名：吳以清）    │      │      │（含提款卡壹張）        │
  ├──┼──────────┼───┼───┼────────────┤
  │ 78 │中國國際商業銀行提款│  張  │  壹  │帳號：000000000000000   │
  │    │卡                  │      │      │                        │
  ├──┼──────────┼───┼───┼────────────┤
  │ 79 │張志清印章          │  枚  │  壹  │                        │
  ├──┼──────────┼───┼───┼────────────┤
  │ 80 │傅志鳴印章          │  枚  │  壹  │                        │
  ├──┼──────────┼───┼───┼────────────┤
  │ 81 │黃嘉玲印章          │  枚  │  壹  │                        │
  ├──┼──────────┼───┼───┼────────────┤
  │ 82 │詹雅貴印章          │  枚  │  壹  │                        │
  ├──┼──────────┼───┼───┼────────────┤
  │ 83 │石光莒印章          │  枚  │  壹  │                        │
  ├──┼──────────┼───┼───┼────────────┤
  │ 84 │黃嘉玲印章          │  枚  │  壹  │                        │
  ├──┼──────────┼───┼───┼────────────┤
  │ 85 │張志平印章          │  枚  │  壹  │                        │
  ├──┼──────────┼───┼───┼────────────┤
  │ 86 │黃嘉玲印章          │  枚  │  壹  │                        │
  ├──┼──────────┼───┼───┼────────────┤
  │ 87 │彭琮信印章          │  枚  │  貳  │                        │
  ├──┼──────────┼───┼───┼────────────┤
  │ 88 │黃嘉玲印章          │  枚  │  壹  │                        │
  ├──┼──────────┼───┼───┼────────────┤
  │ 89 │張家舜印章          │  枚  │  壹  │                        │
  ├──┼──────────┼───┼───┼────────────┤
  │ 90 │張秀蘭印章          │  枚  │  壹  │                        │
  ├──┼──────────┼───┼───┼────────────┤
  │ 91 │易付卡              │  張  │  拾  │門號：                  │
  │    │                    │      │      │0000000000            │
  │    │                    │      │      │0000000000            │
  │    │                    │      │      │0000000000            │
  │    │                    │      │      │0000000000            │
  │    │                    │      │      │0000000000            │
  │    │                    │      │      │0000000000            │
  │    │                    │      │      │0000000000            │
  │    │                    │      │      │0000000000            │
  │    │                    │      │      │0000000000            │
  │    │                    │      │      │無號碼                │
  └──┴──────────┴───┴───┴────────────┘
 附表四：劉舒怡被扣押之物
  ┌──┬──────────┬───┬───┬───────────┐
  │編號│   品  名           │ 單位 │ 數量 │備考                  │
  ├──┼──────────┼───┼───┼───────────┤
  │ 1  │房屋租賃契約書      │  本  │  壹  │                      │
  ├──┼──────────┼───┼───┼───────────┤
  │ 2  │OKWAP手機           │  支  │  壹  │門號：0000000000      │
  │    │                    │      │      │SN：000000000000000   │
  ├──┼──────────┼───┼───┼───────────┤
  │ 3  │NOKIA手機           │  支  │  壹  │門號：0000000000      │
  │    │                    │      │      │SN：000000000000000   │
  ├──┼──────────┼───┼───┼───────────┤
  │ 4  │管委會收據          │  張  │  壹  │台中市○○街299巷28號 │
  │    │                    │      │      │4F-1                  │
  ├──┼──────────┼───┼───┼───────────┤
  │ 5  │人頭身份證          │  張  │  壹  │姓名：蔡佳純          │
  ├──┼──────────┼───┼───┼───────────┤
  │ 6  │國泰世華銀行存摺    │  本  │  壹  │帳號：000-00-000000-0 │
  │    │（戶名：劉舒怡 ）   │      │      │（含金融卡壹張）      │
  ├──┼──────────┼───┼───┼───────────┤
  │ 7  │劉舒怡印鑑          │  個  │  壹  │                      │
  ├──┼──────────┼───┼───┼───────────┤
  │ 8  │中國信託商業銀行金融│  張  │  壹  │卡號：0000000000000000│
  │    │信用卡              │      │      │帳號：000000000000-0  │
  ├──┼──────────┼───┼───┼───────────┤
  │ 9  │台新銀行金融卡      │  張  │  壹  │帳號：00000000000000  │
  ├──┼──────────┼───┼───┼───────────┤
  │ 10 │台新銀行金融卡      │  張  │  壹  │帳號：                │
  │    │                    │      │      │000-00-000000-0-00    │
  └──┴──────────┴───┴───┴───────────┘
 附表五：劉世美被扣押之物
  ┌──┬────────────┬───┬───┬─────────┐
  │編號│   品  名               │ 單位 │ 數量 │備考              │
  ├──┼────────────┼───┼───┼─────────┤
  │ 1  │ 空白金融卡             │  片  │ 貳佰 │銀色              │
  ├──┼────────────┼───┼───┼─────────┤
  │ 2  │ 人頭金融卡             │  張  │柒拾陸│                  │
  ├──┼────────────┼───┼───┼─────────┤
  │ 3  │ 人頭信用卡             │  張  │  捌  │                  │
  ├──┼────────────┼───┼───┼─────────┤
  │ 4  │劉舒怡台新銀行存摺      │  本  │  壹  │帳號：            │
  │    │                        │      │      │000-00-000000-0-00│
  ├──┼────────────┼───┼───┼─────────┤
  │ 5  │巫淑萍台新銀行存摺      │  本  │  壹  │帳號：            │
  │    │                        │      │      │000-00-000000-0-00│
  ├──┼────────────┼───┼───┼─────────┤
  │ 6  │巫淑萍中國信託商業銀行存│  本  │  壹  │帳號：000000000000│
  │    │摺                      │      │      │                  │
  ├──┼────────────┼───┼───┼─────────┤
  │ 7  │陳慧瑾中國信託商業銀行存│  本  │  壹  │帳號：000000000000│
  │    │摺                      │      │      │                  │
  ├──┼────────────┼───┼───┼─────────┤
  │ 8  │邱華山中國信託商業銀行存│  本  │  壹  │帳號：000000000000│
  │    │摺                      │      │      │                  │
  ├──┼────────────┼───┼───┼─────────┤
  │ 9  │劉世美中國信託商業銀行存│  本  │  壹  │帳號：000000000000│
  │    │摺                      │      │      │                  │
  ├──┼────────────┼───┼───┼─────────┤
  │ 10 │陳慧瑾台新銀行存摺      │  本  │  壹  │帳號：            │
  │    │                        │      │      │000-00-000000-0-00│
  ├──┼────────────┼───┼───┼─────────┤
  │ 11 │金融卡側錄器            │  個  │  玖  │                  │
  ├──┼────────────┼───┼───┼─────────┤
  │ 12 │金融卡側錄器電線        │  條  │ 壹拾 │                  │
  ├──┼────────────┼───┼───┼─────────┤
  │ 13 │偽造劉朝潭身份證        │  張  │  壹  │                  │
  ├──┼────────────┼───┼───┼─────────┤
  │ 14 │偽造陳志成身份證        │  張  │  壹  │                  │
  ├──┼────────────┼───┼───┼─────────┤
  │ 15 │偽造徐健翔身份證        │  張  │  壹  │                  │
  ├──┼────────────┼───┼───┼─────────┤
  │ 16 │偽造林峰松身份證        │  張  │  壹  │                  │
  ├──┼────────────┼───┼───┼─────────┤
  │ 17 │偽造劉修誠身份證        │  張  │  壹  │                  │
  ├──┼────────────┼───┼───┼─────────┤
  │ 18 │偽造孫瑞成身份證        │  張  │  壹  │                  │
  ├──┼────────────┼───┼───┼─────────┤
  │ 19 │偽造林昌展身份證        │  張  │  壹  │                  │
  ├──┼────────────┼───┼───┼─────────┤
  │ 20 │偽造林崇銘身份證        │  張  │  壹  │                  │
  ├──┼────────────┼───┼───┼─────────┤
  │ 21 │偽造阮培盛身份證        │  張  │  壹  │                  │
  ├──┼────────────┼───┼───┼─────────┤
  │ 22 │偽造許建修身份證        │  張  │  壹  │                  │
  ├──┼────────────┼───┼───┼─────────┤
  │ 23 │偽造黃宋麟身份證        │  張  │  壹  │                  │
  ├──┼────────────┼───┼───┼─────────┤
  │ 24 │偽造莊智鈞身份證        │  張  │  壹  │                  │
  ├──┼────────────┼───┼───┼─────────┤
  │ 25 │偽造黃聖翔身份證        │  張  │  壹  │                  │
  ├──┼────────────┼───┼───┼─────────┤
  │ 26 │偽造廖駿庭身份證        │  張  │  壹  │                  │
  ├──┼────────────┼───┼───┼─────────┤
  │ 27 │偽造施燕堂身份證        │  張  │  壹  │                  │
  ├──┼────────────┼───┼───┼─────────┤
  │ 28 │偽造陳國平身份證        │  張  │  壹  │                  │
  ├──┼────────────┼───┼───┼─────────┤
  │ 29 │信用卡側錄光碟PDC （軟體│  片  │  拾  │（內含空白信用卡拾│
  │    │）                      │      │      │張）              │
  ├──┼────────────┼───┼───┼─────────┤
  │ 30 │行動電話                │  具  │  貳  │1.三星牌銀色，門號│
  │    │                        │      │      │  0000 -000000（含│
  │    │                        │      │      │  SIM 卡）        │
  │    │                        │      │      │2.西門子牌香檳色，│
  │    │                        │      │      │  門號0000000000（│
  │    │                        │      │      │  含SIM 卡）      │
  ├──┼────────────┼───┼───┼─────────┤
  │ 31 │偽造連意如機車駕照      │  張  │  壹  │                  │
  ├──┼────────────┼───┼───┼─────────┤
  │ 32 │偽造林崇銘自小客車駕照  │  張  │  壹  │                  │
  ├──┼────────────┼───┼───┼─────────┤
  │ 33 │偽造阮培盛自小客車駕照  │  張  │  壹  │                  │
  ├──┼────────────┼───┼───┼─────────┤
  │ 34 │偽造莊智鈞自小客車駕照  │  張  │  壹  │                  │
  ├──┼────────────┼───┼───┼─────────┤
  │ 35 │偽造黃聖翔自小客車駕照  │  張  │  壹  │                  │
  ├──┼────────────┼───┼───┼─────────┤
  │ 36 │偽造徐健翔機車駕照      │  張  │  壹  │                  │
  ├──┼────────────┼───┼───┼─────────┤
  │ 37 │偽造劉依帆自小客車駕照  │  張  │  壹  │                  │
  ├──┼────────────┼───┼───┼─────────┤
  │ 38 │偽造施燕堂自小客車駕照  │  張  │  壹  │                  │
  ├──┼────────────┼───┼───┼─────────┤
  │ 39 │偽造廖駿庭自小客車駕照  │  張  │  壹  │                  │
  ├──┼────────────┼───┼───┼─────────┤
  │ 40 │偽造林昌展自小客車駕照  │  張  │  壹  │                  │
  ├──┼────────────┼───┼───┼─────────┤
  │ 41 │偽造陳國平自小客車駕照  │  張  │  壹  │                  │
  ├──┼────────────┼───┼───┼─────────┤
  │ 42 │匯款人蔡佳純郵政跨行匯款│  張  │  壹  │收款人：張慧華（華│
  │    │申請書                  │      │      │南銀行中正分行）帳│
  │    │                        │      │      │號：000000000000  │
  ├──┼────────────┼───┼───┼─────────┤
  │ 43 │匯款人蔡佳純郵政跨行匯款│  張  │  壹  │收款人：林國瑞（臺│
  │    │申請書                  │      │      │灣中小企業銀行潭子│
  │    │                        │      │      │分行）帳號：      │
  │    │                        │      │      │00000000000       │
  └──┴────────────┴───┴───┴─────────┘
 附表六：呂世文被扣押之物
  ┌──┬──────────┬───┬───┬───────────┐
  │編號│   品  名           │ 單位 │ 數量 │備考                  │
  ├──┼──────────┼───┼───┼───────────┤
  │ 1  │MOTOROLA A760 行動電│  支  │  壹  │                      │
  │    │話0000000000SI 卡   │      │      │                      │
  ├──┼──────────┼───┼───┼───────────┤
  │ 2  │第一銀行黃秋燕存款存│  本  │  壹  │                      │
  │    │摺（00000000000 ）  │      │      │                      │
  ├──┼──────────┼───┼───┼───────────┤
  │ 3  │ 查詢資料表         │  張  │  貳  │                      │
  └──┴──────────┴───┴───┴───────────┘
 附表七：邱華山被扣押之物
  ┌──┬──────────┬───┬───┬───────────┐
  │編號│   品  名           │ 單位 │ 數量 │備考                  │
  ├──┼──────────┼───┼───┼───────────┤
  │ 1  │郵政儲金金融卡      │  張  │  壹  │00000000000000        │
  ├──┼──────────┼───┼───┼───────────┤
  │ 2  │國泰世華銀行提款卡  │  張  │  壹  │000000000000          │
  ├──┼──────────┼───┼───┼───────────┤
  │ 3  │國泰世華銀行提款卡  │  張  │  壹  │000000000000          │
  ├──┼──────────┼───┼───┼───────────┤
  │ 4  │中國信託金融卡      │  張  │  壹  │0000000000001         │
  ├──┼──────────┼───┼───┼───────────┤
  │ 5  │第一銀行金融卡      │  張  │  壹  │00000000000           │
  │    │                    │      │      │（Ｚ000000000身份證）  │
  ├──┼──────────┼───┼───┼───────────┤
  │ 6  │臺灣企銀金融卡      │  張  │  壹  │00000000000（劉育嘉） │
  ├──┼──────────┼───┼───┼───────────┤
  │ 7  │國泰世華銀行提款卡  │  張  │  壹  │000000000000（粘金壽）│
  ├──┼──────────┼───┼───┼───────────┤
  │ 8  │國泰世華銀行提款卡  │  張  │  壹  │000000000000（傅志鳴）│
  ├──┼──────────┼───┼───┼───────────┤
  │ 9  │偽造身份證          │  張  │  壹  │偽造（邱志賢68.7.3    │
  │    │                    │      │      │Ｚ000000000）          │
  ├──┼──────────┼───┼───┼───────────┤
  │ 10 │行動電話            │  支  │  貳  │ 門號：0000000000     │
  │    │                    │      │      │       0000000000     │
  ├──┼──────────┼───┼───┼───────────┤
  │ 11 │台新國際商業銀行台中│  本  │  壹  │0000-00-0000000-0     │
  │    │分行                │      │      │                      │
  ├──┼──────────┼───┼───┼───────────┤
  │ 12 │郵政存簿儲金簿（大肚│  本  │  貳  │000-0000000-0000000   │
  │    │福山郵局）          │      │      │000-0000000-0000000   │
  ├──┼──────────┼───┼───┼───────────┤
  │ 13 │印章                │  枚  │  貳  │姓名：邱華山          │
  ├──┼──────────┼───┼───┼───────────┤
  │ 14 │台新銀行提款卡      │  張  │  壹  │0000-00-0000000-0     │
  ├──┼──────────┼───┼───┼───────────┤
  │ 15 │萬泰商業銀行提款卡  │  張  │  壹  │000-000000000         │
  ├──┼──────────┼───┼───┼───────────┤
  │ 16 │郵政儲金金融卡      │  張  │  壹  │0000000-0000000       │
  ├──┼──────────┼───┼───┼───────────┤
  │ 17 │華南銀行金融卡      │  張  │  壹  │000-000000000         │
  ├──┼──────────┼───┼───┼───────────┤
  │ 18 │臺灣企銀金融卡      │  張  │  壹  │00000000000           │
  ├──┼──────────┼───┼───┼───────────┤
  │ 19 │華南銀行提款卡      │  張  │  壹  │000000000000          │
  ├──┼──────────┼───┼───┼───────────┤
  │ 20 │新竹國際商業銀行金融│  張  │  壹  │00000000000           │
  │    │卡                  │      │      │                      │
  └──┴──────────┴───┴───┴───────────┘
 附表八：張明榮被扣押之物
  ┌──┬──────────┬───┬───┬───────────┐
  │編號│   品  名           │ 單位 │ 數量 │備考                  │
  ├──┼──────────┼───┼───┼───────────┤
  │ 1  │0000-000000 行動電話│  台  │  壹  │                      │
  │    │                    │      │      │                      │
  └──┴──────────┴───┴───┴───────────┘
 附表九：粘金壽被扣押之物
  ┌──┬──────────┬───┬───┬───────────┐
  │編號│   品  名           │ 單位 │ 數量 │備考                  │
  ├──┼──────────┼───┼───┼───────────┤
  │ 1  │金融機構代號表      │  張  │  參  │                      │
  │    │                    │      │      │                      │
  ├──┼──────────┼───┼───┼───────────┤
  │ 2  │  連絡電話          │  張  │  參  │                      │
  ├──┼──────────┼───┼───┼───────────┤
  │ 3  │存摺帳號卡片密碼    │  張  │  貳  │                      │
  │    │                    │      │      │                      │
  ├──┼──────────┼───┼───┼───────────┤
  │ 4  │  工作手則          │  張  │  肆  │                      │
  ├──┼──────────┼───┼───┼───────────┤
  │ 5  │辦理存摺傭金一覽表  │  張  │  肆  │                      │
  │    │                    │      │      │                      │
  ├──┼──────────┼───┼───┼───────────┤
  │ 6  │銀行地址一覽表      │  張  │  肆  │                      │
  │    │                    │      │      │                      │
  ├──┼──────────┼───┼───┼───────────┤
  │ 7  │NOKIA 行動電話      │  支  │  壹  │型號：2100            │
  │    │                    │      │      │序號：000000000000000 │
  │    │                    │      │      │門號：0000-000000     │
  ├──┼──────────┼───┼───┼───────────┤
  │ 8  │證券公司地址電話一覽│  張  │  貳  │                      │
  │    │表                  │      │      │                      │
  ├──┼──────────┼───┼───┼───────────┤
  │ 9  │青芳套房租賃契約書  │  張  │  壹  │                      │
  │    │                    │      │      │                      │
  └──┴──────────┴───┴───┴───────────┘
 附表十：何明道被扣押之物
  ┌──┬──────────┬───┬───┬───────────┐
  │編號│   品  名           │ 單位 │ 數量 │備考                  │
  ├──┼──────────┼───┼───┼───────────┤
  │ 1  │彰化銀行活期存摺    │  本  │  壹  │何明道，永和分行      │
  │    │                    │      │      │00000000000-000       │
  ├──┼──────────┼───┼───┼───────────┤
  │ 2  │華南銀行活期存摺    │  本  │  壹  │何明道，城東分行      │
  │    │                    │      │      │000000000000          │
  ├──┼──────────┼───┼───┼───────────┤
  │ 3  │合作金庫活期存摺    │  本  │  壹  │何明道，東三重分行    │
  │    │                    │      │      │0000000000000         │
  ├──┼──────────┼───┼───┼───────────┤
  │ 4  │第一銀行活期存摺    │  本  │  壹  │何明道，民生分行      │
  │    │                    │      │      │000-00-000000         │
  ├──┼──────────┼───┼───┼───────────┤
  │ 5  │誠泰銀行現金卡      │  張  │  壹  │何明道                │
  │    │                    │      │      │000000000000    000000│
  ├──┼──────────┼───┼───┼───────────┤
  │ 6  │華南銀行提款卡      │  張  │  壹  │小劉提供              │
  │    │                    │      │      │000-000000000000      │
  ├──┼──────────┼───┼───┼───────────┤
  │ 7  │第一銀行提款卡      │  張  │  壹  │何明道                │
  │    │                    │      │      │000-00-000000-51      │
  │    │                    │      │      │Ｚ000000000            │
  ├──┼──────────┼───┼───┼───────────┤
  │ 8  │第一商業銀行提款卡  │  張  │  壹  │何明道                │
  │    │                    │      │      │0000-000000000000     │
  ├──┼──────────┼───┼───┼───────────┤
  │ 9  │美國運通信用卡      │  張  │  壹  │何明道                │
  │    │                    │      │      │0000-000000-00000     │
  ├──┼──────────┼───┼───┼───────────┤
  │ 10 │彰化銀行信用卡      │  張  │  壹  │何明通                │
  │    │                    │      │      │0000-0000-0000-0000   │
  ├──┼──────────┼───┼───┼───────────┤
  │ 11 │第一商業銀行信用卡  │  張  │  壹  │何明通                │
  │    │                    │      │      │0000-0000-0000-0000   │
  ├──┼──────────┼───┼───┼───────────┤
  │ 12 │新光三越信用卡      │  張  │  壹  │何明通                │
  │    │                    │      │      │0000-0000-0000-0000   │
  ├──┼──────────┼───┼───┼───────────┤
  │ 13 │台北國際銀行信用卡  │  張  │  壹  │何明通                │
  │    │                    │      │      │0000-0000-0000-0000   │
  ├──┼──────────┼───┼───┼───────────┤
  │ 14 │誠泰銀行信用卡      │  張  │  壹  │何明通                │
  │    │                    │      │      │0000-0000-0000-0000   │
  ├──┼──────────┼───┼───┼───────────┤
  │ 15 │台北國際商業銀行信用│  張  │  壹  │何明通                │
  │    │卡                  │      │      │0000-0000-0000-0000   │
  ├──┼──────────┼───┼───┼───────────┤
  │ 16 │台塑石油信用卡      │  張  │  壹  │何明通                │
  │    │                    │      │      │0000-0000-0000-0000   │
  ├──┼──────────┼───┼───┼───────────┤
  │ 17 │中華郵政儲匯更換印鑑│  張  │  壹  │何明通                │
  │    │收執聯              │      │      │                      │
  │    │                    │      │      │                      │
  ├──┼──────────┼───┼───┼───────────┤
  │ 18 │合作金庫存摺掛失金融│  張  │  壹  │何明通                │
  │    │卡掛失              │      │      │009581                │
  │    │                    │      │      │                      │
  ├──┼──────────┼───┼───┼───────────┤
  │ 19 │華南商業銀行金融卡  │  張  │  壹  │何明通                │
  │    │                    │      │      │1756                  │
  ├──┼──────────┼───┼───┼───────────┤
  │ 20 │臺灣大哥大申請行動電│  張  │  貳  │何明道                │
  │    │話申請書            │      │      │S396309               │
  │    │                    │      │      │                      │
  ├──┼──────────┼───┼───┼───────────┤
  │ 21 │申請存摺記事簿      │  本  │  貳  │                      │
  │    │                    │      │      │                      │
  ├──┼──────────┼───┼───┼───────────┤
  │ 22 │ 何明道印章         │  枚  │  貳  │                      │
  ├──┼──────────┼───┼───┼───────────┤
  │ 23 │主嫌馮百慶交付何明通│  張  │  壹  │                      │
  │    │金融機構代號明細表  │      │      │                      │
  │    │                    │      │      │                      │
  │    │                    │      │      │                      │
  ├──┼──────────┼───┼───┼───────────┤
  │ 24 │主嫌馮百慶交付何明通│  張  │  壹  │台銀                  │
  │    │辦理開戶之銀行及地址│      │      │合庫                  │
  │    │                    │      │      │                      │
  │    │                    │      │      │                      │
  └──┴──────────┴───┴───┴───────────┘
 附表十一：葉玉雄被扣押之物
  ┌──┬──────────┬───┬───┬───────────┐
  │編號│   品  名           │ 單位 │ 數量 │備考                  │
  ├──┼──────────┼───┼───┼───────────┤
  │ 1  │興都財務管理商行    │  本  │  貳  │                      │
  │    │                    │      │      │                      │
  ├──┼──────────┼───┼───┼───────────┤
  │ 2  │空白商業本票        │  本  │  壹  │                      │
  ├──┼──────────┼───┼───┼───────────┤
  │ 3  │蔡純如等人借款合約書│  份  │ 貳拾 │                      │
  │    │、保管條、本票及身份│      │      │                      │
  │    │證                  │      │      │                      │
  │    │                    │      │      │                      │
  ├──┼──────────┼───┼───┼───────────┤
  │ 4  │空白借款合約書、切結│  份  │  玖  │                      │
  │    │書、保管條及本票    │      │      │                      │
  ├──┼──────────┼───┼───┼───────────┤
  │ 5  │ 帳款記錄簿         │  本  │  貳  │隨身手提包內查扣      │
  ├──┼──────────┼───┼───┼───────────┤
  │ 6  │埔里鎮農會面額柒萬元│  張  │  壹  │同上                  │
  │    │支票（發票人：陳毅峰│      │      │                      │
  │    │）                  │      │      │                      │
  │    │                    │      │      │                      │
  ├──┼──────────┼───┼───┼───────────┤
  │ 7  │林武成等人支票退票影│  張  │  肆  │同上                  │
  │    │本                  │      │      │                      │
  ├──┼──────────┼───┼───┼───────────┤
  │ 8  │行動電話手機        │  支  │  參  │同上                  │
  └──┴──────────┴───┴───┴───────────┘
 附表十二：董杏如被扣押之物
  ┌──┬──────────┬───┬───┬───────────┐
  │編號│   品  名           │ 單位 │ 數量 │備考                  │
  ├──┼──────────┼───┼───┼───────────┤
  │ 1  │ 現金收支簿         │  本  │  貳  │埔里鎮○○○街243 巷10│
  │    │                    │      │      │號12樓之2             │
  ├──┼──────────┼───┼───┼───────────┤
  │ 2  │    守則            │  張  │  壹  │同上                  │
  ├──┼──────────┼───┼───┼───────────┤
  │ 3  │ 李鉑祥名片         │  張  │  壹  │同上                  │
  ├──┼──────────┼───┼───┼───────────┤
  │ 4  │    本票            │  張  │  壹  │同上                  │
  ├──┼──────────┼───┼───┼───────────┤
  │ 5  │    帳單            │  張  │  參  │同上                  │
  └──┴──────────┴───┴───┴───────────┘

司法院資訊處製作；財團法人民間司法改革基金會備份。
